臺灣高等法院臺中分院刑事判決　　 100年度侵上訴字第1157號
上　訴　人　臺灣臺中地方法院檢察署檢察官
上　訴　人
即　被　告　陳瑞騏
輔　佐　人　
即被告之母　林沛君
選任辯護人　陳榮昌律師
上列上訴人等因被告妨害性自主罪等案件，不服臺灣臺中地方法
院99年度訴字第3326號中華民國100年4月27日第一審判決（起訴
案號：臺灣臺中地方法院檢察署99年度偵字第21963號），提起
上訴，本院判決如下：
    主  文
原判決關於陳瑞騏成年人對少年故意犯加重強盜（被害人Ａ女）
、加重強制性交未遂（被害人Ａ女）、加重強制性交未遂（被害
人Ｂ女）、傷害（被害人Ｂ女）部分及定應執行刑，均撤銷。
陳瑞騏成年人故意對少年意圖為自己不法之所有，攜帶兇器，以
強暴、脅迫至使不能抗拒，而使他人交付其物，處有期徒刑玖年
；扣案之美工刀壹支、黑色皮質口罩壹個，均沒收。又攜帶兇器
對於女子以強暴、脅迫而為性交未遂，處有期徒刑肆年；扣案之
美工刀壹支、黑色皮質口罩壹個，均沒收。又攜帶兇器對於女子
以強暴、脅迫而為性交未遂，處有期徒刑伍年；扣案之美工刀壹
支、黑色有紋路口罩壹個，均沒收。又傷害人之身體，處有期徒
刑壹年陸月；扣案之美工刀壹支沒收。應執行有期徒刑拾柒年；
扣案之美工刀壹支、黑色皮質口罩壹個、黑色有紋路口罩壹個，
均沒收。
    犯罪事實
一、陳瑞騏係為成年人（民國【下同】75年9月5日生），其於99
    年9月11日晚間6時45分許，騎駛其所有之車牌號碼六ＧＭ－
    508號重型機車，行經臺中市○○○路○段，見綠園道上有
    少年Ａ女（年籍、姓名詳卷）身著短袖領恤及短褲，右側肩
    背手提包、左側背書包，獨自沿綠園道由北往南方向行走，
    且從少年Ａ女所背書包已明知少年Ａ女尚就讀高中，為未滿
    十八歲之人，竟意圖為自己不法之所有，下車頭載黑色皮質
    口罩1個，以掩飾身份及遮蔽相貌，並持客觀上可作為兇器
    使用之美工刀1支，尾隨少年Ａ女至建國南路一段126號附近
    ，見四下無人，即上前以左手自少年Ａ女後方環抱其左側胸
    部，右手持上開美工刀架在少年Ａ女喉嚨上，喝問少年Ａ女
    「有錢嗎」，少年Ａ女答以「沒有」，陳瑞騏不信其言，恫
    稱「妳想死嗎」，以此強暴、脅迫之手法致少年Ａ女因恐懼
    其生命、身體遭遇不測，而不能抗拒，故取出置於右側肩背
    手提包內錢包，將其內新臺幣（下同）約1000餘元現金交予
    陳瑞騏。陳瑞騏又詢問少年Ａ女還有沒有錢，少年Ａ女答以
    「沒有」，陳瑞騏竟另起加重強制性交之犯意，喝令少年Ａ
    女走至綠園道內側靠近鐵道之草皮，仍以左手自少年Ａ女後
    方環抱其左側胸部，右手持上開美工刀架在少年Ａ女喉嚨上
    之姿勢，自後施加推力促使少年Ａ女走向靠鐵路內側草地；
    到達內側草地後，陳瑞騏將少年Ａ女轉向朝己推坐在草地上
    ，手中仍持美工刀將己身短褲連同內褲一併脫下，裸露生殖
    器，欲以性器進入Ａ女口腔為其口交，少年Ａ女見狀以雙手
    抓住陳瑞騏雙手，試圖搶奪陳瑞騏手中美工刀，陳瑞騏續恫
    稱「妳想死嗎」，少年Ａ女仍恐遭受性侵，欲取出錢包內信
    用卡虛以委蛇，然情急下拿出健保卡，向陳瑞騏稱「裏面有
    錢，你自己去找妓女」，陳瑞騏拿該健保卡觀看時，發現有
    人靠近，旋將短褲連同內褲穿上後攜帶該健保卡離去，而此
    強暴、脅迫少年Ａ女口交而未能得逞。
二、陳瑞騏復於99年9月21日晚間7時10分許，先將前開重型機車
    停放於建國南路之文心南路高架橋下，埋伏於附近道路，見
    Ｂ女（年籍、姓名詳卷）身著Ｔ恤、短褲單獨行經前開綠園
    道，即基於加重強制性交之犯意，頭載黑色有紋路口罩1個
    ，以掩飾身份及遮蔽相貌，並持客觀上可作為兇器使用之上
    開美工刀1支，尾隨Ｂ女至建國南路與福陽街交岔路口附近
    ，見四下無人，即上前以自後方以左手環抱勒住Ｂ女之脖子
    ，右手持上開刀械抵住Ｂ女喉嚨，臉貼在Ｂ女右耳，恫稱「
    不要吵」、「不要叫、要命就不要叫」，並自後以身體頂在
    Ｂ女身後，欲使Ｂ女進入內側草叢，Ｂ女定住身體不讓陳瑞
    騏推入草叢，陳瑞騏猶以下體持續2、3分鐘模仿性交動作前
    後頂撞Ｂ女臀部猥褻行為，以此強暴、脅迫之方法，欲將Ｂ
    女推入草叢性交。Ｂ女因遭陳瑞騏勒住脖子無法呼吸，試圖
    以左手插入陳瑞騏左手與自己脖子間，右手握住陳瑞騏持美
    工刀之右手腕，並大喊救命，陳瑞騏為恐遭人發現，即未進
    一步為強制性交行為而欲脫逃，對Ｂ女加重強制性交未遂（
    另被訴加重強盜Ｂ女未遂部分，業經原審判決無罪確定）。
    而陳瑞騏可預見其持美工刀之右手用力掙脫緊握其右手腕之
    Ｂ女右手，有使該刀劃傷Ｂ女右手掌之可能，竟為求順利脫
    逃，而基於即使發生傷害Ｂ女亦不違反本意之不確定故意，
    在Ｂ女緊握其右手腕之情況下，右手持該美工刀用力往下甩
    開Ｂ女右手，甩動過程中，所持之美工刀即順勢朝已鬆開之
    Ｂ女右手掌切下，造成Ｂ女右手掌虎口至無名指巨大撕裂傷
    （81公分）併肌腱外露及右食指神經斷裂之傷害。陳瑞騏
    掙脫後即徒步逃逸，適王建隆騎駛機車經過，聽見Ｂ女呼救
    ，停車詢問，Ｂ女指正在前方奔跑之陳瑞騏要求王建隆追捕
    ，王建隆乃騎駛機車追趕至建國南路與福陽街交岔路口處，
    將陳瑞騏制伏並報警處理。嗣經警方於同日晚間7時20分許
    到達現場，在建國南路與福陽街交岔路口附近人行道上扣得
    陳瑞騏所有之上開美工刀1支，復在陳瑞騏身上扣得其所有
    用以犯犯罪事實欄二所示犯行之黑色有紋路口罩一個，又在
    同日晚間7時50分許，在停置於建國南路一段241號前之前揭
    陳瑞騏所有機車置物箱內，扣得其所有用以犯犯罪事實欄一
    所示犯行之黑色皮質口罩1個；另經警詢問陳瑞騏有無涉犯
    其他案件，陳瑞騏主動告知前揭犯罪事實欄一之犯行，自首
    而接受審判。經警於同日晚間9時30分許，在臺中市大里區
    （改制前為臺中縣大里市○○○街11號3樓陳瑞騏房間衣櫥
    內，扣得Ａ女所有之健保卡1張（業已發還被害人Ａ女）。
三、案經臺中市政府警察局（改制前為臺中市警察局）第三分局
    報請臺灣臺中地方法院檢察署檢察官偵查起訴。
    理    由
壹、程序部分：
一、按因職務或業務知悉或持有性侵害被害人姓名、出生年月日
    、住居所及其他足資識別其身分之資料者，除法律另有規定
    外，應予保密。行政機關、司法機關及軍法機關所製作必須
    公示之文書，不得揭露被害人之姓名、出生年月日、住居所
    及其他足資識別被害人身分之資訊，性侵害犯罪防治法第12
    條第1、2項定有明文。依前揭規定，本案判決書關於被害人
    Ａ女及Ｂ女等2人之姓名僅各記載代號Ａ女及Ｂ女（真實姓
    名、年籍資料均詳卷），先予說明。
二、按被告之自白，非出於強暴、脅迫、利誘、詐欺、疲勞訊問
    、違法羈押或其他不當方法，且與事實相符者，得為證據，
    刑事訴訟法第156條第1項定有明文。亦即被告之自白係出於
    自由意思，且與事實相符者，即有證據能力，反之，若係非
    法取供者，因其陳述非出於任意性，其所為之陳述即無證據
    能力。次按被告陳述其自白係出於不正之方法者，應先於其
    他事證而為調查，指出證明之方法，刑事訴訟法第156條第3
    項定有明文。被告於本院審理中辯稱：被害人Ｂ女的案件不
    是其做的，警察說承認第二件，第一件就會判比較輕，是在
    警詢的時候跟其說的，因為路人把其抓到了，路人從後面踢
    其，還罵其，其也不知道為什麼就被抓了，當天是因為心情
    不好在那邊散步，其並沒有遇到Ｂ女，也沒有拿刀子劃傷她
    的手掌云云（見本院卷73頁反面），所述無非其於警偵訊就
    Ｂ女部分犯行自白部分係遭員警詐欺始行承認云云。然被告
    於警詢中辯稱：其就由被害人Ｂ女後方用右手持美工刀架在
    被害人Ｂ女的脖子，其問被害人Ｂ女有沒有錢，沒有說其他
    的，Ｂ女回答其說沒有云云（見偵卷第19頁），復於偵查中
    辯稱：其問被害人Ｂ女有沒有錢，她說沒有云云（見偵查卷
    第93頁），於原審羈押訊問時亦辯稱：99年9月21日晚間要
    對被害人Ｂ女要錢而已云云（見聲羈卷第4頁），再於原審
    訊問時辯稱：「（法官問：對於檢察官起訴持美工刀要強盜
    Ｂ女財物，但沒有得逞，犯加重強盜未遂罪，有何意見？）
    沒有意見，這部分我承認犯罪。」（見原審卷第9頁反面、
    第10頁），復於原審準備程序後即翻異前供，改辯稱：其沒
    有要搶被害人Ｂ女的錢，其不知道為什麼要拿刀云云（參見
    原審卷第38頁反面），被告於警詢時、偵查中原審訊問時，
    至多僅承認持美工刀架住被害人Ｂ女，且承認欲強取其財物
    ，然自始未承認其欲對被害人Ｂ女強制性交未遂之事實。而
    製作筆錄之記錄人員警張仁和於本院審理中證稱：筆錄錄音
    也都有顯示當時渠等偵訊犯罪嫌疑人，問到犯案過程中，犯
    罪嫌疑人對犯案過程他都是直接回答，而且渠等在每一件案
    子偵訊時都會問「你除了本案，有無犯其他案件」，在之前
    渠等訊問他的時候他就有已經跟我們講，只是渠等不確認日
    期是何時，也知道轄內還有發生一件類似案件，所以才會訊
    問他，也才問到這個案件；被告直接就承認；訊問過程中其
    與證人張毅偉或其他警員並無以強暴、脅迫或其他不正方式
    詢問他；被告就99年9月21日案件一開始就承認犯行；警方
    製作筆錄時問被告第一案時，事先沒有線報鎖定被告犯第一
    案；是第二案和第一案手法相同，才會在問第二案時順便問
    第一案的情形等語（見本院卷第117至118頁）；另證人即製
    作筆錄之詢問人員警張毅偉於本院審理中證稱：第二次筆錄
    製作時，被告是要等候律師到場，所以就案情部分未訊問被
    告，第三次筆錄製作，律師有到場；被告是先供出99年9 月
    21日案子，之後才又提到有犯下99年9月11日犯行；其和張
    仁和在訊問過程中並無用強暴、脅迫或不正方式訊問被告；
    就其而言當時並無線報鎖定被告他是第一案的犯罪嫌疑人等
    語（見本院卷第118頁反面、第119頁）。以被告為警查先行
    查獲係第二案（即被害人Ｂ女部分），經警詢問有無其他犯
    行時始自行供出第一案（即被害人Ａ女部分），顯見如非被
    告主動告知，員警當無當下即知被告有犯對被害人Ａ女之犯
    行，自不可能因員警勸誘下，為求被害人Ａ女部分輕判而承
    認被害人Ｂ女部分。且員警於99年9月21日晚間10時42分以
    強盜、傷害、妨害自由等案件第一次詢問被告時，被告拒絕
    夜間訊問一節，有偵訊筆錄可參（見偵卷第16、17頁），復
    於99年9月22日上午5時49分第二次警詢時，被告復要求等待
    辯護人到場一節，有調查筆錄可佐（見偵卷第18、19頁），
    繼於99年9月22日上午627分第三次詢問時，被告之父陳耀南
    （即原審之輔佐人）及其辯護人陳榮昌律師（即被告於原審
    及本院之辯護人）到場後始行接受訊問，且該次訊問內容均
    係就99年9月21日查獲之被害人Ｂ女部分案件訊問後，經警
    詢問其除本案外有無犯其他案件，被告始行供出99年9月11
    日對被害人Ａ女之犯行等情，此觀諸調查筆錄（第三次）之
    記載甚明（見偵卷第20至25頁），是被告於前二次詢問時均
    拒就案情說明，迄第三次警詢時在其父及律師在場時始就被
    害人Ａ女、Ｂ女部分始行陳述，其所稱警詢的時候員警告訴
    其承認第二件，第一件判比較輕云云，方始供述云云，顯難
    採信。且依據警詢筆錄及偵訊筆錄之記載，司法警察與檢察
    官確有於各次訊問時，依法告知被告等三項權利後，再就犯
    罪事實逐一訊問被告，並予被告充分之機會說明與解釋，而
    被告於偵查中及原審雖否認對被害人Ｂ女有何性侵害之情事
    ，惟坦承就被害人Ｂ女部分其有在場持美工刀並劃傷被害人
    Ｂ女之事實，更未於偵查及原審歷次偵審中陳明因員警不當
    行為始承認涉及被害人Ｂ女部分之犯行，且本院亦查無被告
    有何處在遭強暴、脅迫、利誘、詐欺、疲勞訊問、違法羈押
    或其他不當方法之狀態下而為自白之情事，或有何外部因素
    足資影響被告陳述之意思自由；綜上說明，被告於警詢、偵
    訊所為之自白與事實相符者，均堪認出於自由意志，得採為
    本件判決之基礎。
三、復按被告以外之人於審判外之言詞或書面陳述，除法律有規
    定者外，不得作為證據，刑事訴訟法第159條第1項定有明文
    。次按被告以外之人於檢察事務官、司法警察官或司法警察
    調查中所為之陳述，與審判中不符時，其先前之陳述具有較
    可信之特別情況，且為證明犯罪事實存否所必要者，得為證
    據，另被告以外之人於審判中，有下列情形之一即：死亡者
    、身心障礙致記憶喪失或無法陳述者、滯留國外或所在不明
    而無法傳喚或傳喚不到者、到庭後無正當理由拒絕陳述者，
    其於檢察事務官、司法警察官或司法警察調查中所為之陳述
    ，經證明具有可信之特別情況，且為證明犯罪事實之存否所
    必要者，得為證據。刑事訴訟法第159條之2、第159條之3第
    1款至第4款分別定有明文。又被告以外之人於司法警察（官
    ）調查中所為之陳述，倘與嗣於審判中之證述相符時，因其
    不符刑事訴訟法第159條之2有關傳聞例外規定，即不得作為
    認定犯罪事實之證據，此時，當以證人審判中陳述作為證據
    （最高法院96年度臺上字第3923、7021號判決，均同此旨）
    。本案被告之辯護人於本院審理中爭執被害人Ａ女、Ｂ女於
    警詢時陳述之證據能力（見本院卷第74頁反面）。經查：證
    即被害人Ａ女、Ｂ女於警詢證述後，其二人嗣於原審審理時
    均已到庭作證，且就渠等其所證並已具結擔保，且證人Ａ女
    、Ｂ女於警詢時之證述，與渠等嗣於原審審理時證述之內容
    ，互核情節相符、尚無歧異，依前開說明，自當以證人Ａ女
    、Ｂ女於審判中之陳述作為證據，渠等於警詢時所述，依上
    開規定，而無證據能力。
四、另按檢察官職司追訴犯罪，就審判程序之訴訟構造言，檢察
    官係屬與被告對立之當事人一方，偵查中對被告以外之人所
    為之偵查筆錄，或被告以外之人向檢察官所提之書面陳述，
    性質上均屬傳聞證據。在理論上，如未予被告反對詰問、適
    當辯解之機會，一律准其為證據，似有違當事人進行主義之
    精神，對被告之防禦權亦有所妨礙；然而現階段刑事訴訟法
    規定檢察官代表國家偵查犯罪、實施公訴，必須對於被告之
    犯罪事實負舉證之責，依法其有訊問被告、證人及鑑定人之
    權，證人、鑑定人且須具結，而實務運作時，偵查中檢察官
    向被告以外之人所取得之陳述，原則上均能遵守法律規定，
    不致違法取供，其可信性極高，為兼顧理論與實務，乃於修
    正刑事訴訟法時，增列第159條之1第2項，明定被告以外之
    人於偵查中向檢察官所為陳述，除顯有不可信之情況外，得
    為證據（最高法院95年度台上字第1044號判決要旨參照）。
    復按刑事訴訟法第159條之1第2項，明定被告以外之人於偵
    查中向檢察官所為陳述，除顯有不可信之情況者外，得為證
    據；所謂「不可信之情況」，由法院審酌被告以外之人於陳
    述時之外在環境及情況而為判斷；而被告以外之人於偵查時
    ，是否與被告對質，與其陳述時之外在環境並無必然之關聯
    ，自不得以偵查中未經被告詰問，逕認該陳述無證據能力；
    至該等陳述與事實是否相符，要屬證據證明力之問題，與證
    據能力之有無，不容混淆（最高法院94年度台上字第7132號
    、95年度台上字第1585號等判決要旨參照）。又證人於檢察
    官偵查中所為之陳述，審酌該陳述作成之客觀條件及環境，
    認其心理狀態健全，並無受到脅迫、利誘或詐欺，自非顯有
    不可信之情形，依刑事訴訟法第159條之1第2項之規定，亦
    得為證據（最高法院95年度台上字第934號判決要旨參照）
    。職是，被告以外之人前於偵查中已具結而為證述，除反對
    該項供述得具有證據能力之一方，已釋明「顯有不可信之情
    況」之理由外，不宜以該證人未能於審判中接受他造之反對
    詰問為由，即遽指該證人於偵查中之陳述不具證據能力。經
    查，證人即被告以外之人Ａ女、Ｂ女（年籍均詳卷）、王建
    隆於檢察官偵查時所為之證述，依據偵訊過程及筆錄記載，
    可徵上開渠等於檢察官偵查中為陳述時，並無任何遭受外力
    不當干涉之顯不可信之情況，況被告及辯護人於法院審理時
    ，亦無具體指陳該等證述作成時，有何外在環境及情況足以
    影響證人證述之任意性及真實性，而有何顯有不可信之情況
    者，再者其中證人Ａ女、Ｂ女，於原審已傳喚到庭作證，證
    人王建隆於本院審理中傳喚到庭作證，並予被告、辯護人詰
    問、對質之機會，堪認已完足為合法調查之證據，上開證人
    於偵訊時之證述，均堪認有證據能力。
五、又按法院或檢察官依刑事訴訟法第208條規定囑託醫院、學
    校或其他相當之機關、團體為鑑定時，祇須其以言詞或書面
    提出之鑑定報告，符合刑事訴訟法第206條第1項、第208條
    所規定之形式要件，即具有證據能力，此即屬於刑事訴訟法
    第159條第1項所稱「法律有規定」之特別情形（最高法院96
    年度台上字第6842號判決要旨參照）。本件內政部警政署刑
    事警察局100年3月16日刑醫字第1000014952號鑑定書1份（
    見原審卷第100頁）係原審法院就扣案美工刀鑑驗其上ＤＮ
    Ａ─ＳＴＲ型別，因其上採得女性ＤＮＡ─ＳＴＲ型別，因
    與該局去氧核醣核酸資料庫比對未發現相符者，經本院於10
    0年7月22日當庭由臺中市政府警察局第三分局鑑識人員採取
    被害人Ｂ女口腔黏膜送驗比對（見本院卷第94至96頁），內
    政部警政署刑事警察局100年8月9日刑醫字第1000098372號
    鑑定書1份（見本院卷第146頁）以前次送驗美工刀檢出女性
    ＤＮＡ─ＳＴＲ型別，與被害人Ｂ女ＤＮＡ─ＳＴＲ型別相
    符，在臺灣地區中國人口分布機率1.4810（-17次方），
    另該美工刀經本院再行送驗，已未發現可疑血跡且未檢出足
    資比對結果，無法比對等情，有內政部警政署刑事警察局
    100 年8月25日刑醫字第1000106474號鑑定書1份（見本院卷
    第162頁）可參，上開鑑定書合於刑事訴訟法第206條第1項
    、第208條所規定之形式要件，自有證據能力。被告之辯護
    人空言內政部警政署刑事警察局100年8月9日刑醫字第10000
    98372號鑑定書1份無證能力云云，尚屬無稽。
六、再按除顯有不可信之情況外，公務員職務上製作之紀錄文書
    、證明文書，從事業務之人於業務上或通常業務過程所須製
    作之紀錄文書、證明文書，亦得為證據，刑事訴訟法第159
    條之四第1、2款定有明文。查卷內之中山醫學大學附設醫院
    99年9月21日出具之診斷證明書影本1紙、中山醫學大學附設
    醫院Ｂ女急診病歷及急診護理紀錄影本1份、中山醫學大學
    附設醫院99年10月26日中山醫99桓法字第0990009908號函1
    份、中山醫學大學附設醫院99年10月4日出具之診斷證明書
    影本1紙、中山醫學大學附設醫院100年1月21日中山醫100川
    桓法字第1000000577號函1份、中山醫學大學附設醫院100年
    8月5日中山醫100川桓法字第1000006631號函1份，分係從事
    業務之人於業務上所製作之紀錄文書、證明文書，為從事業
    務之人於業務上或通常業務過程所須製作，與其責任、信譽
    攸關，若有錯誤、虛偽，從事業務之人可能因此擔負刑事及
    行政責任，且該等文書經常處於可能受公開檢查之狀態，其
    正確性及真實之保障極高，故並無顯有不可信之情況，依上
    開規定，自得為證據。
七、再按刑事訴訟法第159條第1項：被告以外之人於審判外之言
    詞或書面陳述，除法律有規定者外，不得作為證據。該所謂
    「被告以外之人於審判外之言詞或書面陳述」，並不包含「
    非供述證據」在內。查扣案美工刀1支、口罩2個、被害人Ａ
    女健保卡1張等物，均係以物件之存在及其呈現之狀態為證
    據資料，性質上屬物證而非供述證據；查獲現場照片則係員
    警依機器之功能，攝錄實物形貌而形成之圖像，均非人類意
    思表達之言詞或書面陳述，不含供述要素，當不在刑事訴訟
    法第159條第1項規定「被告以外之人於審判外之言詞或書面
    陳述」之範圍內，性質上亦應屬於非供述證據，無傳聞法則
    之適用，以上證據均非實施刑事訴訟程序之公務員因違背法
    定程序而取得，與本案待證事實復具有自然之關連性，復經
    本院依法踐行調查程序，自有證據能力。
八、按刑事訴訟法第159條之5第2項所定：「當事人、代理人或
    辯護人於法院調查證據時，知有第159條第1項不得為證據之
    情形，而未於言詞辯論終結前聲明異議者，視為有前項之同
    意。」乃係基於證據資料愈豐富，愈有助於真實發現之理念
    ，酌採當事人進行主義之證據處分權原則，並強化言詞辯論
    主義，透過當事人等到庭所為之法庭活動，在使訴訟程序順
    暢進行之要求下，承認傳聞證據於一定條件內，得具證據適
    格。此種「擬制同意」，因與同條第一項之明示同意有別，
    實務上常見當事人等係以「無異議」或「沒有意見」表示之
    ，斯時倘該證據資料之性質，已經辯護人閱卷而知悉，或自
    起訴書、判決書之記載而了解，或偵、審中經檢察官、審判
    長、受命法官、受託法官告知，或被告逕為認罪答辯或有類
    似之作為、情況，即可認該相關人員於調查證據之時，知情
    而合於擬制同意之要件（最高法院96年度台上字第4174號判
    決意旨參見）。經查，除上開供述證據外，本判決下列所引
    用之其餘被告以外之人審判外之供述證據，檢察官、被告及
    其辯護人於法院準備程序及審判期日中均未對此部分之證據
    能力有所爭執，且迄至言詞辯論終結前亦未聲明異議，本院
    審酌上開證據資料製作時之情況，均無違法不當及證明力明
    顯過低之瑕疵，亦認為以之作為證據應屬適當，揆諸前開規
    定，爰依刑事訴訟法第159條之5規定，均認有證據能力。
貳、實體部分：
一、犯罪事實欄一成年人對少年即被害人Ａ女犯加重強盜及加重
    強制性交部分：
    訊據上訴人即被告陳瑞騏（下稱被告）坦承確有此部分強盜
    被害人Ａ女之事實，惟否認有持刀為之云云，嗣於本院審理
    中就上開攜帶兇器強盜犯行表示承認（見本院卷第182頁反
    面），另均矢口否認有何加重強制性交未遂犯行。其於原審
    辯稱：其有拿錢，但沒有拿刀；其有把褲子脫下來，但沒有
    叫她幫其口交，其不知為什麼就脫褲子（見原審卷第9頁反
    面）；其沒有持刀，但有強盜，並無強制性交未遂云云（見
    原審卷第38頁反面）；其沒有拿刀，是被害人主動把錢及健
    保卡交付給其，其有脫褲子，但只有脫外褲而已，其有穿內
    褲，且沒看到書包上是哪個學校（見原審卷第66頁）；其承
    認有強盜既遂犯行，但否認持刀（見原審第129頁）；其脫
    褲子不是為了要錢，是要叫Ａ女幫其口交，Ａ女拿錢給其是
    要叫其去找妓女云云（見原審卷第129頁反面），復於本院
    辯稱：是Ａ女主動把健保卡拿給其；強制性交未遂部分，其
    沒有要對Ａ女性侵，其褲子是自己掉下來的，不是自己脫掉
    的；其沒有叫Ａ女幫其口交，只是靠近她而已，也不是要對
    Ａ女強制性交云云（見本院卷第73頁反面）。經查：
  (一)被告於警詢中供稱：當時其騎駛機車從大里沿文心南路行駛
    至建國南路後右轉，看到1名女生在其的左手邊人行道上，
    撐著雨傘單獨行走，其就將機車停在路旁，行走跨越車道，
    跟隨在該女子後面，拿著1把美工刀（與21日犯案時所使用
    相同），從後面架在該女子脖子上，問她有沒有錢，她就拿
    1500元左右給其，其就將該女子拉到鐵路旁邊的草叢，將她
    推到地上，其把自己的褲子脫掉，想叫該女子幫其口交（但
    是沒有說出來），後來該女子說她要拿錢給其，叫其自己去
    找妓女，就拿健保卡給其，說裡面有錢（可提款），便叫其
    走，其就徒步走回停車地方，騎機車逃逸等語（見偵卷21頁
    反面）。又於原審法院羈押訊問時自承：99年9月11日晚間
    跟被害人要錢，其有脫掉自己的褲子，想被害人幫其口交，
    被害人跟其說去找妓女等語（參見原審聲羈卷第4頁反面）
    ，復於偵查中供稱：其於99年9月11日快晚上，在大慶火車
    站附近，也是尾隨女子，用美工刀架住該女子，也有戴口罩
    ，問她有沒有錢，她說有，她就給其1500多元，後來她才給
    其健保卡，當時其脫褲子，是想要她對其口交，其當時連內
    褲都脫了，她說她有錢，叫其去找妓女，後來拿健保卡給其
    ，說裡面有很多錢等語（見偵卷第93頁反面），是被告於警
    詢、偵查均自白攜帶美工刀對被害人Ａ女加重強盜，及脫下
    內褲要被害人Ａ女為其口交之事實。
  (二)證人即被害人Ａ女於偵查中以證人身分證稱：99年9月11日
    晚間6時40分在建國南路126號前，有人從其後面把其架住，
    拿刀子問其有沒有錢，他是用左手從後面環住其胸部，右手
    拿美工刀，他有把美工刀打開，把美工刀架在其脖子上，然
    後就開口問其「你有錢嗎」，其說「沒有」，他馬上問其「
    你想死嗎」，其右邊有一個包包又有一個側背的書包，其把
    手伸進去右邊的包包伸手拿錢，其拿錢的時候他的手還是架
    刀子在伊脖子上，然後其就把錢給他，其拿1000多元給被告
    ，其將現金全部整個倒出來給被告，給完他之後，他就叫其
    走進去人行道內側的草坪，他並沒有鬆手，他叫其往草坪走
    之後，叫其坐下，當時刀子他還拿在手上，其已經轉向坐下
    面對他，刀子在他身上向著伊距離只有10幾公分，他就把自
    己的褲子脫下來，當時他穿的上衣其看不清楚，看出褲子是
    鬆緊的短褲，其不確定有沒有穿內褲，只看到他一拉就褪下
    來，其看到他脫褲子，先用兩隻手抓住被告的雙手，想要搶
    他的刀子，但沒有成功，他也很用力，所以其後來就沒有力
    氣，他又問了其一次「你想死嗎」，其就馬上找其零錢包裡
    的信用卡，其想說拿給他，跟他協商叫他走，結果其拿錯了
    ，拿成健保卡，他有看一下，但他還是穿上褲子走了，可能
    是因為當時有一個人正從其後面方向走過來，其就跑去超商
    那邊，並邊走邊報警等語（見偵卷第120頁反面至122頁）。
    再於原審審理中以證人身分證稱：有人突然從後面抱住其，
    用左手抱住其的左側胸部，右手拿美工刀架著其脖子的喉嚨
    中間，沒有架著很緊，問其有錢嗎，其說沒有，對方說你想
    死嗎，其就把錢拿出來給他，他問其還有沒有錢，其說沒有
    ，他再把其拉到更裡面的草皮，把其推到地上，當時他架住
    其的時候，是在人行道的地方，然後再推其到草皮，他脫下
    褲子，他的美工刀還在手上，他用2隻手脫褲子，美工刀還
    在他手上，當時的燈光其還可以看到他手上有美工刀，他褲
    子脫下後，其很緊張，其很害怕他對其做不好的事情，就是
    性侵之類的，其說給你更多錢，但其已經沒有錢了，所以隨
    便拿一張卡給他，其說這是金融卡，其實是健保卡，當時其
    很慌張，不知道是健保卡，隨便拿一張，對方有把卡拿來看
    一看，後來有一個人走過來，他才走的，其不確定對方知不
    知道是健保卡，後來其就走到附近的一家超商報警等語（參
    見原審卷第61頁），又證稱：其把錢交給被告後，他說過去
    或進去之類的話，同時刀子還架在其的脖子上，左手還抱住
    其的前胸，就把其推過去，當時其是順著力道就這樣過去，
    到了草皮後，他把其推坐在地上，他是站著脫褲子，脫完之
    後，沒有蹲下來，其看到被告脫褲子，有試著要搶刀子，他
    說你想要死嗎等語（見原審卷第64頁）。均明確指證被告持
    美工刀架住脖子並出言恫嚇強盜財物及將至草坪後被告自行
    解下褲子且出言恫嚇，經被害人Ａ女反抗試圖奪刀並因路人
    經過而逃逸等事實。
  (三)又經警在臺中市○里區○○街11號3樓被告房間衣廚內搜索
    後扣得被害人Ａ女之健保卡1張，有臺中市警察局第三分局
    扣押筆錄、扣押物品目錄表各1份卷可參（見偵卷第49、50
    、52頁），核與被告自承被害人Ａ女拿出健保卡叫其去找妓
    女等情，及被害人Ａ女指證被告強盜財物後，復脫下褲子，
    其害怕遭被告性侵之類，慌張下隨便拿1張卡，而交付健保
    卡予被告之事實相符。且證人Ａ女於原審審理中證稱：其有
    聽到推美工刀的聲音，有看到刀片的反光等語（見原審卷第
    62頁），又證稱：其知道他的刀子有抵住其，且後來被告把
    其推到鐵道內側的時候，其有看到他手上的刀子，就是用推
    的美工刀，其看到刀片的部分也有推出來等語（見原審卷第
    63頁反面、第64頁），均明確具體指證被告確有持美工刀犯
    案之事實。被告於原審訊問時之初改辯稱：其有強盜被害人
    Ａ女財物，但沒有拿刀，其是跟第二件混淆，其不是要對被
    害人Ａ女口交，是其自己亂編的，當時其的意識不清醒云云
    （見原審卷第9頁反面），繼於原審審理中自承：其脫褲子
    目的是要叫被害人Ａ女幫其口交等語（參見原審卷第129頁
    反面）。被告對於有無持美工刀犯案及其脫下褲子之目的，
    供述前後不一，已非無疑；又被告對為何會在警詢及偵查中
    供述有持美工刀對被害人Ａ女犯案乙節，辯稱：其是跟第二
    件混淆云云，惟目前警方清查出被告攻擊女子案件僅有二件
    ，若被告其中一件有持刀，另一件沒有持刀，而第二件係持
    刀對被害人Ｂ女犯案並造成被害人Ｂ女右手掌虎口至無名指
    巨大撕裂傷，且係當場逮捕（詳後述），依常人記憶，當可
    清楚記得第一件係未持刀犯案，並無與第二件混淆之虞，且
    本案（即第一件）對被害人Ａ女之犯行係被告於警詢時經警
    詢問時自行供出，並非員警事先業已查悉其犯行，被告於警
    詢時詳為說明犯案手法，顯非混淆所致。是被告所辯與常情
    不符，其翻異稱並持刀云云，係臨訟飾卸之詞，要無可採。
    且被告亦於警詢中坦承對被害人Ａ女所持之美工刀即為扣案
    之美工刀（參見偵查卷第21頁反面），繼於本院審理中供承
    ：拿兇器強盜Ａ女部分其承認等語（見本院卷第182頁反面
    ），並有扣案美工1支、犯案時所戴之黑色皮質口罩1個可證
    。顯見被告確有持該美工刀犯案之事實。被告於原審另辯稱
    ：其沒有叫被害人Ａ女幫其口交，不知道自己在想什麼就脫
    褲子云云；復辯稱：其只有脫外褲而已，其有穿內褲云云；
    繼於本院辯稱：其褲子是自己掉下來的，不是自己脫掉的云
    云，就其脫褲之舉數易其詞，已難遽信。而證人Ａ女於偵查
    中證稱：他叫其往草坪走之後，叫其坐下，當時刀子他還拿
    在手上，其已經轉向坐下面對他，刀子在他身上向著其距離
    只有十幾公分，他就把自己的褲子脫下來等語（見偵卷第
    121頁），復於原審審理時以證人身分證稱：其被推坐在地
    上時，其與被告是面對面，他是面對著其把褲子脫下來，他
    後來把褲子拉上來，當時其的背面是水泥欄杆，面對馬路等
    語（見原審卷第63頁及反面），則依被害人Ａ女證述被告脫
    褲之際，被害人Ａ女係面對被告坐在草地上，而被告係站著
    脫下褲子，渠等各自姿勢被告適可迫使被害人Ａ女為其口交
    。且被害人Ａ於原審證稱：被告脫下褲子後，他的生殖器是
    裸露的等語（原審卷第66頁），而被告於警詢時自承其就將
    該女子拉到鐵路旁邊的草叢，將她推到地上，其把自己的褲
    子脫掉，想叫該女子幫其口交等語，況被告否認意圖迫使被
    害人Ａ女為其口交時，對其脫褲子行為，並無法提出合理解
    釋。被告見無法自圓其說，方才於原審訊問被告時坦承：其
    脫褲子的目的不是為了要錢，是要叫被害人Ａ女幫其口交等
    語（見原審卷第129頁反面），綜上觀之，被害人Ａ女指證
    及被告自白脫褲是想要被害人Ａ女為其口交，堪認被告脫褲
    子行為確實係想要被害人Ａ女為其口交之事實，至為明確，
    被告辯以不知為何脫褲、僅脫外褲並未脫內褲、褲子自己掉
    下來，其並無強制性交云云，顯係卸責之詞，不足採信。
  (四)按稱性交者，謂非基於正當目的所為之下列性侵入行為：一
    以性器進入他人之性器、肛門或口腔，或使之接合之行為。
    二以性器以外之其他身體部位或器物進入他人之性器、肛門
    ，或使之接合之行為，刑法第10條第5項定有明文。另按刑
    法上強制性交未遂與強制猥褻罪之區別，應視行為人有無姦
    淫之犯意為斷；行為人究係基於姦淫或猥褻之犯意而實施犯
    行，則應依積極之證據認定之（最高法院91年度台上字第
    2675號判決意旨參照）。又按刑法上之猥褻罪，係指姦淫以
    外，足以興奮或滿足性慾之一切色情行為而言，若行為人意
    在姦淫，而已著手實行且已達於用強程度，縱令未達目的，
    仍應論以強姦未遂，不得論以猥褻（最高法院73年度台上字
    第2794號、78年度台上字第658號、78年度台上字第658號判
    決意旨參照）。查被告於強盜被害人Ａ女財物後，又以左手
    自被害人Ａ女後方環抱其左側胸部，右手持上開美工刀架在
    被害人Ａ女喉嚨上之姿勢，自後施加推力促使被害人Ａ女依
    令走向內側草地；到達內側草地後，被告將被害人Ａ女轉向
    朝己推坐在草地上，手中仍持美工刀將己身外褲連同內褲一
    併脫下，裸露生殖器等情，業據被害人Ａ女指證綦詳，且被
    告亦於最後自承脫褲子係要求被害人Ａ女為其口交，而所謂
    口交，即係以性器進入他人之口腔，屬刑法第10條第5項第1
    款之性交，則以被告將被害人Ａ女推至內側隱蔽草地處，並
    脫去褲子裸露生殖器，想要被害人Ａ女為其口交等情觀之，
    被告主觀上確有對被害人Ａ女為強制性交之意圖，客觀上亦
    使用上開強暴之方法，惟因被告發現路人靠近遂穿上褲子離
    去而未能得逞，是被告所為自屬加重強制性交未遂。被告辯
    護人為被告辯護稱：口交不是性交行為，而強制猥褻不處罰
    未遂，被告應為無罪云云，顯與現行刑法法規不符，要無可
    採。辯護人復辯稱被告尚未著手，亦不其意圖為何，頂多是
    性騷擾云云，然被告既已強盜被害人Ａ女財物後，又以左手
    自被害人Ａ女後方環抱其左側胸部，右手持上開美工刀架在
    被害人Ａ女喉嚨上之姿勢，自後施加推力促使被害人Ａ女依
    令走向內側草地；到達內側草地後，被告將被害人Ａ女轉向
    朝己推坐在草地上，手中仍持美工刀將己身外褲連同內褲一
    併脫下，裸露生殖器欲令被害人Ａ女對其口交，並出言恫嚇
    ，其強制性交之犯意，且已著手施以強暴、脅迫行為，彰彰
    甚明，辯護人所稱頂多是性騷擾、並未著手犯行云云，殊屬
    無稽。
  (五)被害人Ａ女於案發時為未滿18歲之少年，有其年籍資料附於
    密封袋內可證。又被害人Ａ女於案發時身背其就讀高中之書
    包，該書包係帆布型側背書包，上有「○立○○高中」字樣
    ，有被害人Ａ女提供之書包照片一張附於密封袋內可證，且
    被告於原審審理中自承：其有注意到被害人Ａ女是學生，其
    看到她的外型只知道她唸高中，她當時有背書包，其也有看
    到學校的名稱，是○○高中等語（參見原審卷第130頁）。
    被告雖否認可以想到被害人Ａ女是未滿18歲之人云云，然觀
    諸被害人Ａ女於原審審理時所拍攝之全身照片（附於原審密
    封袋內），被害人Ａ女並無特別成熟而會使人誤認為已滿18
    歲之女子情事，且被告自承已知悉被害人Ａ女係高中生，復
    目睹被害人Ａ女當時所背高中書包校名，當無不知被害人Ａ
    女係未滿18歲之人，被告辯稱不知被害人Ａ女未滿18歲，顯
    係卸責之詞，不足採信。
  (六)被告於原審之輔佐人陳耀南於原審審理時陳稱：被告被人下
    符咒，神智不清云云（參見原審卷第66頁），其本院之輔佐
    人林沛君復於本院審理中稱：其鄰居在賭博，被告請他們小
    聲一點，對方就欲打被告，還檢舉渠等房子是違建，被告讀
    書到四年級就快畢業了，為了前途不可能會這樣做云云（見
    本院卷第76頁），並提出涉嫌違建之臺中縣大里市公所函影
    本（見原審卷第76頁，本院卷第125頁）鄰居住處、車輛、
    搬家及神壇等照片8幀為憑（見原審卷第77至80頁；本院卷
    第126至129頁）。然被告係亞洲大學會計與資訊學系學生一
    節，有亞洲大學100學年度應復學學生通知單影本1份在卷可
    參（見本院卷第130頁），以被告就讀大學，當非蒙昧無知
    、智能障礙之人，且有關遭下符施咒致神智不清此等神仙鬼
    誕之說，更非科學得以驗證。況證人Ａ女於原審證稱：其與
    被告對話，他可以聽的懂，也可以回應其等語（參見原審卷
    第62頁）；又觀諸被告於犯案時可清楚向被害人Ａ女表達強
    盜財物之意，且在被害人Ａ女答以沒有財物時，仍可以「妳
    想死嗎」等語恐嚇被害人Ａ女，復知把被害人Ａ女推向內側
    較不易遭人發現之草地準備對被害人Ａ女性侵，又知在有人
    靠近時逃跑等情，被告並非不能辨識其行為違法或欠缺依其
    辨識而行為之能力，而對於外界事務全然缺乏知覺理會及判
    斷作用，亦無辨識其行為違法或欠缺依其辨識而行為之能力
    ，較普通人之平均程度顯著減低之情形，當無精神耗弱或心
    神喪失之情況。
  (七)綜上，被告對被害人Ａ女所為此部分事證明確，被告成年人
    對少年加重強盜及攜帶兇器強制性交未遂犯行，當可認定，
    應依法論科。
二、犯罪事實欄二對被害人Ｂ女加重強制性交未遂及傷害部分：
    訊據被告矢口否認有何強制性交之犯行，其於原審辯稱：其
    沒有要對被害人Ｂ女怎麼樣，其要逃走她有抓住其的手，其
    要掙脫不小心劃到她的手云云（見原審卷第10頁）；其沒有
    要搶Ｂ女的錢，其有拿刀，但不知為什麼要拿刀，亦沒有對
    Ｂ女強制性交未遂（見原審卷第38頁反面）；其就是拿扣案
    美工刀犯案；行為當時其意識糢糊，不曉得自己在什麼、在
    想什麼，就抱住她，其不是要錢，也不是要性侵害，Ｂ女反
    抗才推她，是因Ｂ女抓住其手才傷到她，是不小心傷到她云
    云（見原審卷第70頁反面）；是被害人Ｂ女拉著他的手不放
    ，其掙脫時不小心割到被害人的手，強制性交未遂部分其係
    用膝蓋頂被害人，其承認傷害云云（見原審卷第129頁）。
    復於本院辯稱：被害人Ｂ女案件不是其做的，警察說承認第
    二件，第一件就會判比較輕，是在警詢的時候跟其說的，因
    為路人把其抓到了，路人從後面踢其，還罵其，其也不知道
    為什麼就被抓了，當天是因為心情不好在那邊散步，其並沒
    有遇到Ｂ女，也沒有拿刀子劃傷她的手掌云云（見本院卷73
    頁反面）；其沒有對Ｂ女強制性交。Ｂ女手部受傷，是其造
    成的。Ｂ女的手抓住其的手，Ｂ女以為其要對她性侵，但其
    並沒有要對Ｂ女性侵，那時候Ｂ女有反抗云云（見本院卷第
    182頁）；其否認對Ｂ女攜帶兇器強制性交未遂部分，對Ｂ
    女傷害部分其承認云云（見本院卷第182頁反面）。經查：
  (一)被告雖於原審審理中辯稱：其行為時伊意識模糊，不曉得自
    己在幹嘛，不知道自己在想什麼云云（見原審卷第70頁），
    復於本院辯稱：被害人Ｂ女案件不是其做的，警察說承認第
    二件（即被害人Ｂ女部分），第一件（被害人Ａ女部分）就
    會判比較輕，是在警詢的時候跟其說的，因為路人把其抓到
    了，路人從後面踢其，還罵其，其也不知道為什麼就被抓了
    ，當天是因為心情不好在那邊散步，其並沒有遇到Ｂ女，也
    沒有拿刀子劃傷她的手掌云云（見本院卷73頁反面）。然被
    告於警詢中辯稱：其就由被害人Ｂ女後方用右手持美工刀架
    在被害人Ｂ女的脖子，其問被害人Ｂ女有沒有錢，沒有說其
    他的，Ｂ女回答其說沒有云云（見偵卷第19頁），復於偵查
    中辯稱：其問被害人Ｂ女有沒有錢，她說沒有云云（見偵查
    卷第93頁），於原審羈押訊問時亦辯稱：99年9月21日晚間
    要對被害人Ｂ女要錢而已云云（見聲羈卷第4頁），再於原
    審訊問時辯稱：「（法官問：對於檢察官起訴持美工刀要強
    盜Ｂ女財物，但沒有得逞，犯加重強盜未遂罪，有何意見？
    ）沒有意見，這部分我承認犯罪。」（見原審卷第9頁反面
    、第10頁），復於原審準備程序後即翻異前供，改辯稱：其
    沒有要搶被害人Ｂ女的錢，其不知道為什麼要拿刀云云（參
    見原審卷第38頁反面），被告於警詢時、偵查中原審訊問時
    時至多僅承認持美工刀架住被害人Ｂ女，且承認欲強取其財
    物，自始未承認其欲對被害人Ｂ女強制性交未遂之事實。而
    製作筆錄之記錄人員警張仁和於本院審理中證稱：筆錄錄音
    也都有顯示當時渠等偵訊犯罪嫌疑人，問到犯案過程中，犯
    罪嫌疑人對犯案過程他都是直接回答，而且渠等在每一件案
    子偵訊時都會問「你除了本案，有無犯其他案件」，在之前
    渠等訊問他的時候他就有已經跟我們講，只是渠等不確認日
    期是何時，也知道轄內還有發生一件類似案件，所以才會訊
    問他，也才問到這個案件；被告直接就承認；訊問過程中其
    與和證人張毅偉或其他警員並無以強暴、脅迫或其他不正方
    式詢問他；被告就99年9月21日案件一開始就承認犯行；警
    方製作筆錄時問被告第一案時，事先沒有線報鎖定被告犯第
    一案；是第二案和第一案手法相同，才會在問第二案時順便
    問第一案的情形等語（見本院卷第117至118頁）；另證人即
    製作筆錄之詢問人員警張毅偉於本院審理中證稱：第二次筆
    錄製作時，被告是要等候律師到場，所以就案情部分未訊問
    被告，第三次筆錄製作，律師有到場；被告是先供出99年9
    月21日案子，之後才又提到有犯下99年9月11日犯行；其和
    張仁和在訊問過程中並無用強暴、脅迫或不正方式訊問被告
    ；就其而言當時並無線報鎖定被告他是第一案的犯罪嫌疑人
    等語（見本院卷第118頁反面、第119頁）。以被告為警先行
    查獲係第二案（即被害人Ｂ女部分），經警詢問有無其他犯
    行時始自行供出第一案（即被害人Ａ女部分），顯見如非被
    告主動告知，員警當無當下即知被告有犯對被害人Ａ女之犯
    行，自不可能因員警勸誘下，為求被害人Ａ女部分輕判而承
    認被害人Ｂ女部分。且員警於99年9月21日晚間10時42分以
    強盜、傷害、妨害自由等案件第一次詢問被告時，被告拒絕
    夜間訊問一節，有偵訊筆錄可參（見偵卷第16、17頁），復
    於99年9月22日上午5時49分第二次警詢時，被告復要求等待
    辯護人到場一節，有調查筆錄可佐（見偵卷第18、19頁），
    繼於99年9月22日上午6時27分第三次詢問時，被告之父陳耀
    南（即原審之輔佐人）及其辯護人陳榮昌（即被告於原審及
    本院之辯護人）到場後始行接受訊問，且該次訊問內容均係
    就99年9月21日查獲之被害人Ｂ女部分案件訊問後，經警詢
    問其除本案外有無犯其他案件，被告始行供出99年9月11日
    對被害人Ａ女之犯行等情，此觀諸調查筆錄（第三次）之記
    載甚明（見偵卷第20至25頁），是被告於前二次詢問時均拒
    就案情說明，迄第三次警詢時在其父及律師在場時始就被害
    人Ａ女、Ｂ女部分始行陳述，其所稱警詢的時候員警告訴其
    承認第二件，第一件判比較輕云云，方始供述云云，顯難採
    信，又被告涉犯對被害人Ｂ女強制性交未遂部分自始未曾承
    認，更無其辯承認該次犯行以求對被害人Ａ女犯行部分得以
    輕判之情事。況被告於原審審理中辯稱：對Ａ女部分其有拿
    刀等（見原審卷第38頁反面）、當天其使用的不是證人Ａ女
    所說的刀子，就是持扣案美工刀犯案的，其傷到Ａ女以後，
    其就拿著刀子跑了；行為時其意識模糊，不知自己在幹嘛，
    不知道自己在想什麼，就抱住她；不是要錢，也不是要性侵
    ，Ｂ女反抗時才推她，是因為Ｂ女抓其手才傷到她，是不小
    心傷到她云云（見原審卷第70頁反面），復於本院審理中辯
    稱：其沒有要強制性交，Ｂ女手部受傷是其造成，Ｂ女的手
    抓住其的手，Ｂ女以其要對她性侵，但其沒有要對她性侵，
    Ｂ女有反抗云云（見本院卷第13頁），其於審理中雖有諸多
    辯解，惟自承是日確有持刀造成被害人Ｂ女受傷之事實。
  (二)又被告於警詢中辯稱：其就由被害人Ｂ女後方用右手持美工
    刀架在被害人Ｂ女的脖子，問被害人Ｂ女有沒有錢，沒有說
    其他的，Ｂ女回答伊說沒有云云，復於偵查中辯稱：伊問被
    害人Ｂ女有沒有錢，她說沒有云云，於原審羈押訊問時亦辯
    稱：99年9月21日晚間要對被害人Ｂ女要錢而已云云，再於
    送審訊問時對於檢察官起訴伊持美工刀要強盜Ｂ女財物，但
    沒有得逞，犯加重強盜未遂罪一節表示沒有意見，這部分承
    認犯罪云云，再於原審準備程序改辯稱：其沒有要搶被害人
    Ｂ女的錢，不知道為什麼要拿刀云云，甚至於本院審理中改
    稱其當天是因為心情不好在那邊散步，其並沒有遇到Ｂ女，
    也沒有拿刀子劃傷她的手掌云云，其則被告就其犯行供述前
    後不一，已非無疑。而被害人Ｂ女於偵查中以證人身分證稱
    ：被告沒有提出叫其拿錢出來等語（見偵卷第107頁），復
    於原審審理中以證人身分證稱：被告沒有問其有沒有錢，其
    很確定，他勒住其之後，就是要把其往左邊拖，一直重複叫
    其不要叫，要命不要叫，整個過程都沒有問過其有沒有錢等
    語（見原審卷第67頁反面），足見被告當時並未向被害人Ｂ
    女開口要錢，則如被告要強盜被害人Ｂ女使其交付財物，衡
    情自應詢問有無錢財並要被害人Ｂ女交出，豈有對此隻言未
    提之理，且被告之動作係將被害人Ｂ女往旁拖行，亦無搜刮
    身上財物之舉動，是被告行為尚難認係要對被害人Ｂ女強盜
    財物。
  (三)被害人Ｂ女於偵查中以證人身分證稱：當天其穿桃紅衣與牛
    仔短褲，在建國南路上，身上沒有揹包包，左手握手機跟家
    中鑰匙，身上並沒有錢財，走在人行道上，路上行人不多，
    但伊的右側往來車子很多，左側是園道，其沿著園道的人行
    道走，過忠明南路地下道的橋就聽到後面有跑步聲，其以為
    是運動的人所以就稍微靠左側旁邊一點，要讓他過並沒有回
    頭看，突然跑步聲就沒有了，其以為那人只是回家，其也沒
    有回頭看，幾秒鐘之後突然有人用左手臂勒住其脖子，並以
    右手持刀抵住其的喉嚨，當時他勒得很緊，其把手機往旁邊
    丟，並用左手插入他的手臂跟其脖子中間讓脖子不會被勒很
    緊，同時間他的下半身一直在頂其，要用力把其往左邊草叢
    拉過去，勒住時他先叫其「不要吵、不要叫」刀子抵的更緊
    ，其都沒有反抗，然後他有開口說「你要不要命，要命就不
    要叫」，就要把其往旁邊拖過去，當時左側路邊停有5、6台
    車，而且當時已經天黑很暗，有路燈可是比較暗一點，他把
    其拉進去，其就用力定住身體不讓他拉，其右手拉著他的右
    手腕想要把他刀子拉開一點，其用力他也用力，就抵得更緊
    ，稍微感覺刀子有離開一點沒有冰涼感，其發現其不行了，
    就大聲叫救命，喊了2、3聲很大聲救命，被告就掙脫其抓住
    他的右手，並順勢切下去，從其右手虎口背的手臂劃過整個
    掌心到小拇指處的手心位置，然後就逃跑了，他往他來的方
    向跑，當時其手上一直滴血，所以就往右到建國南路上喊救
    命，有幾台汽車沒有停，後來才攔機車，就攔下王建隆的機
    車，其還看得到被告在後面，所以就跟王建隆說請他幫其抓
    被告，王建隆就騎車過去追，其才繼續攔路人幫伊報警，其
    就在原地等警察，其的手機最後有在旁邊草叢內找到等語（
    見偵卷第107頁正反面）。復於原審審理中以證人身分證稱
    ：當時其走在建國南路旁的人行道，有聽到後面有腳步聲，
    因為那邊有很多人在運動，其以為是運動的人，其閃到旁邊
    讓他過，其沒有回頭看，過幾秒沒有人經過，其就再回到人
    行道的中間，過沒有幾秒，突然有人從其後面，左手勒住其
    的脖子，把其的頭往上抬，右手拿著刀子，抵在其的喉結上
    ，有一股力量要把其往左邊的草叢拉過去，同時貼在其的右
    邊耳朵，他說不要吵，不要叫，要命就不要叫，同時要把其
    拖進去草叢，其就定住，不讓他拖，定住的同時，其感覺他
    的下體在頂其的下半身，因為他整個人是貼著其的，他的下
    體是頂住其的屁股，其感覺有硬物在頂，且是一直頂，不是
    頂1次，定住的時候，他就一直在動作，頂的時間約2、3分
    鐘，蠻長的，他的刀子抵著其的喉嚨，其那時用力定在現場
    ，沒有讓他拖進去，同時其有問他要做什麼，他想要幹什麼
    ，其問很多次，想說跟他拖時間，他一直叫其不要吵，刀子
    抵的更緊，其在問的同時，其的左手試著插進去他的左手與
    其脖子的中間，因為其被勒的沒有辦法呼吸，因為刀子抵住
    其的喉嚨，其很怕，所以其的右手就握住他的右手腕偏靠手
    掌的部分，在做這件事的同時，其一直問他要做什麼，因為
    他一直有要把其往旁邊拉的力量，就在刀子拉開一點的時候
    ，其就大喊救命，因為其喊很大聲，他可能是被其的聲音嚇
    到了，當時前後沒有行人，被告可能嚇到要跑走，其的右手
    還握著他的右手腕，伊握的很緊，他要掙脫時，他的刀子就
    順勢往伊右手的虎口切下去，因為他要跑，其抓住他，他要
    把伊的手甩掉，甩的過程就往其的虎口切下去，且其可以確
    定當時被告拿的刀不是美工刀，其看到的是整支都是金屬的
    刀子，有點像我們在吃牛排的那種刀子，當時要逃跑時，被
    告有移到其前方的位置，當時其與被告面對面，其的手還抓
    住他的右手腕，他是為了要跑，直接拿刀切其的右手虎口，
    有到掌心無名指那邊，其被切之後，手才放開的，甩的動作
    跟切的動作幾乎是同時的，是一連串的動作，他就跑了，其
    整個手都是血，到建國南路上揮手喊救命，當時有很多汽車
    過去，但沒有人停下來，後來攔到機車，先看了其的手，要
    先幫其叫救護車，因為其還看的到對方在跑，其指著對方，
    請機車騎士幫其去追，機車騎士就去追那個人，其再轉身攔
    人，因為其帶的手機在被告勒住其的時候，就丟在旁邊，攔
    到路人，就請他幫其報警，在等警察、救護車時，機車騎士
    就把被告扭到現場等語（見原審卷第67頁正反面）。觀諸被
    害人Ｂ女於偵查及原審審理時指證之案發經過一致，且被害
    人Ｂ女亦確受有右手掌虎口至無名指巨大撕裂傷（81公分
    ）併肌腱外露及右食指神經斷裂之傷害，此有中山醫學大學
    附設醫院99年9月21日出具之診斷證明書影本1紙（見偵卷第
    54頁反面）、中山醫學大學附設醫院Ｂ女急診病歷及急診護
    理紀錄影本一份（見偵卷第113至115頁）、中山醫學大學附
    設醫院99年10月4日出具之診斷證明書影本1紙（見原審卷第
    133頁）在卷可憑，復有扣案美工刀1支、黑色有紋路口罩1
    個可佐。證人Ｂ女雖堅稱被告非持美工刀造成其受傷云云，
    惟亦指證確係遭被告持刀所傷，堪認其所被害人Ｂ女所指證
    述之案發經過，當非虛妄。
  (四)證人王建隆於偵查中證稱：其騎車從建國南路往大慶街方向
    ，遇到被害人Ｂ女向其求救，她向其指出時有看到陳瑞騏在
    建國南路人行道那邊，其從後方追這個人，他左轉往福陽街
    方向逃逸，其在福陽街與建國南路交岔口機車道路口抓到陳
    瑞騏，其追差不多50公尺就追上陳瑞騏，但其沒有與之之交
    談，其看到陳瑞騏並踹他臀部，他並沒有跌倒，他一下繼續
    逃逸，其停下車用跑的追上他並制服等語（見偵卷第107頁
    ）。復於本院審理中證稱：其自己一人於99年9月21日晚間7
    時多許騎乘機車從建國北路往大慶火車站方向行駛，騎車往
    大慶火車站方向時聽到一名女子（即被害人Ｂ女）突然間喊
    救命，我就稍微看一下發現她手在流血，其停下來之後Ｂ女
    就拜託其幫她抓前面那名男子，接著其就去追那名男子，男
    子回頭看到有人在追他，也就趕快逃跑，那時其是棄車下去
    追捕他；Ｂ女是跑到車陣中喊救命，其停下來約2、3秒看到
    她之後，她拜託其幫忙追前面那名男子，她有說幫她追身穿
    白色上衣的男子，也有指向那名男子，其有看到該名男子；
    該男子徒步，其騎機車往前到該名男子身邊時其就棄車去追
    捕；過程中都沒有喊叫，追到他之後其跟他說有什麼話等警
    察來再說；追捕過程中，從被害人Ｂ女告訴其追捕對象，到
    其追捕到他的過程中，被追捕的男子沒有脫離其視線；在Ｂ
    女所指方向前方約100公尺處只有一名男子，就是其所追捕
    的那名男子；抓到他之後帶回去Ｂ女面前，請Ｂ女指認是不
    是該名男子；其抓到該名男子時他只有對我說「放手、不要
    抓我衣服」，那時有一名鐵路警察經過，其就拜託鐵路警察
    幫忙報警；報警之後，其有留在現場，現場處理過程中，其
    沒有講話，其後來就和警察回去做筆錄；他一直說「放手，
    不要抓我衣服」，並沒有向其說抓錯人或認錯人之類事情；
    其有看到1把美工刀；其確定這把美工刀在他身上口袋裡搜
    到；當時現場警察在問那名男子時，他說在身上平口褲口袋
    裡；其只知道逮捕他之後到Ｂ女面前做指認，其他事情若有
    出入其就不清楚；美工刀部分現在其不太能確認。我只是把
    該男子帶到Ｂ女面前做指認；只記得警察問他說兇器在哪裡
    ，那時周圍較暗其沒有注意到；當時天色較暗，但其確定追
    捕對象和Ｂ女所指對象沒有錯誤；被害人Ｂ女和其追捕那名
    男子其均不認識等語（見本院卷第113至116頁）。證人王建
    隆雖就美工刀何處查獲、與被告之距離等情所述或有不一，
    惟證人王建隆自被害人Ｂ女向其呼救求助代為追捕被告時至
    逮獲被告時，並均全程目睹被告行向，證人王建隆與被告、
    被害人Ｂ女並不認識，僅係單純路過而見義勇為之路人，對
    相關細節未能記憶清晰明確，尚與常情不悖，且亦無故為有
    利其中一方之證述，其證述應堪可採。被告遭證人王建隆踹
    一下時僅看一眼繼續逃逸，且待證人王建隆逮獲被告後，被
    告亦無反應其遭誤認而與證人王建隆理論爭執，顯非一般路
    人無辜遭襲時之反應，由此益徵被告所辯其僅係在場散步，
    未見Ｂ女云云，無足採信。
  (五)又被害人Ｂ女於偵查中以證人身證稱：有人用左手臂勒住其
    脖子，並以右手持刀抵住其的喉嚨，當時他勒得很緊，其把
    手機往旁邊丟，並用左手插入他的手臂跟其脖子中間讓脖子
    不會被勒很緊，同時間他的下半身一直在頂其，要用力把其
    往左邊草叢拉過去等語（見偵查卷第107頁），復於原審審
    理中證稱：「（被告問：本案我有無拉你或推你嗎？）他有
    用一股力量要把我往左邊草叢拉進去，但沒有拉動，因為我
    與他僵持在那裡，整件事情都是在人行道發生的。」（見原
    審卷第70頁）、「（檢察官問：你剛才說要掙脫被告時，他
    勒的更緊，感覺他的下體在頂你的下半身，是如何的頂法？
    ）是連續頂的動作，是像在做性行為那種頂的動作。」、「
    （檢察官問：你說他的下體頂住你的下半身，你覺得有硬的
    物品在頂，是否指陰莖勃起的時候？）對，我可以感覺是他
    的陰莖勃起在頂我的下體，因為當時我要定住不要讓被告拖
    進去，腿有點打開、微蹲，他整個人貼在我的身上，所以我
    確定他是兩腿之間的東西在頂著我，他有前後推。」（見原
    審卷第68頁）、「（檢察官問：從你的敘述過程中，你覺得
    被告用刀子抵住你，當時是要做什麼？）我覺得他要性侵，
    因為他沒有問我有沒有錢，且在我大喊救命之前，他一直要
    把我往草叢拖，且有頂的動作，所以我認為他把我拖到草叢
    是要性侵。」（見原審卷第68頁反面）、「（辯護人問：被
    告將近一百八十公分，他說他的後面頂住你，大概頂在那裏
    ？）我很確定他是頂在我的屁股，雖然他是站著，但是貼在
    我的右邊耳朵說話，他是整個人貼在我的身上，他的下體頂
    在我屁股的中間偏下方陰道的位置。」（見原審卷第69頁）
    、「（辯護人問：被告頂住你多久？）就是我們僵持在那邊
    時，他的下體就不停的在頂，就如我剛才所陳述的。」、「
    （辯護人問：我的意思是問妳是身體接觸時才頂，還是後來
    才頂？）他身體接觸我時，先叫我不要吵，等到我問他要做
    什麼的時候，他的下體就一直在頂，我感覺被告的下體是有
    硬起來的。」（見原審卷第69頁反面）。而現場係鐵路旁人
    行道，有警方到現場相關位置圖1份可參（見本院卷第92頁
    ），而人行道旁確有草地等情，有現場採證照片9幀可佐（
    見偵卷第80至84頁）。依被害人Ｂ女前揭指證及現場情形，
    被告自後方以左手環抱勒住Ｂ女之脖子，右手持刀抵住Ｂ女
    喉嚨，臉貼在Ｂ女右耳，恫稱「不要吵」、「不要叫、要命
    就不要叫」，並自後以身體頂在Ｂ女身後，欲使Ｂ女進入內
    側草叢，在此過程中，被告均未向被害人Ｂ女提出交出財物
    之要求，反而以下體持續2、3分鐘模仿性交動作前後頂撞Ｂ
    女臀部，且被害人Ｂ女證述被告下體有硬起來（勃起），是
    被告以刀控制被害人Ｂ女難認係欲強盜財物，業如前述；再
    參以被告欲將被害人Ｂ女推入較不易遭人發現之內側草地，
    又以下體模仿性交動作前後頂撞被害人Ｂ女臀部，持續2、3
    分鐘，從此動作可知被告主觀上係要對被害人Ｂ女性交之意
    圖，苟被告僅欲對被害人Ｂ女強制猥褻，在持刀控制Ｂ女當
    下即可遂其猥褻之行為，何須將被害人Ｂ女推到內側隱蔽草
    地，且被告模仿性交之動作亦透露被告渴望與被害人Ｂ女性
    交之意圖，是被告以自後方以左手環抱勒住被害人Ｂ女之脖
    子，右手持刀抵住被害人Ｂ女喉嚨，臉貼在被害人Ｂ女右耳
    ，恫稱「不要吵」、「不要叫、要命就不要叫」等強暴、脅
    迫方法，係欲對被害人Ｂ女強制性交，且已著手施以強暴、
    脅迫行為，甚為為明確。辯護人辯以被告並未著手犯行云云
    ，尚非可採。
  (六)被告另辯稱：其是持扣案之美工刀對被害人Ｂ女犯案，後來
    被一個男生追到，被扭回現場，刀子還放在口袋裏，警察來
    的時候，其自己將刀子拿出來的，所以不是在現場被撿到的
    云云（見原審卷第70頁反面）。然扣案之美工刀查扣經過，
    經證人即到達現場處理之鐵路警察局第一警務段臺中分駐所
    員警陳銘勝於原審審理時證稱：扣案的美工刀是後續來支援
    的警員在勘查的時候發現的，位置就在路道的人行道上，距
    離那位男性嫌疑人及受傷女孩的位置大概是5公尺，扣案的
    美工刀就是偵查卷第67、68頁這兩頁照片上的刀子，這把美
    工刀並不是被告自己拿出來的，被害女子只有跟說被刀子割
    傷，並沒有確認是什麼樣的刀子，其會認為被害人被美工刀
    割傷，是因為現場扣有美工刀等語（見原審第120頁反面至
    第121頁反面），且證人即前來支援之臺中市政府警察局第
    三分局健康派出所員警陳志雄於原審審理時證稱：伊到現場
    時，是看到這把美工刀在他們壓制嫌疑人後方約4、5公尺，
    美工刀收好放在地上，旁邊地上沒有血跡，其有問被告刀子
    是不是他的，被告說是他的，被告當場並沒有說他是用這刀
    犯案，其沒有問被害人她是不是被這把刀子割的，刀子不是
    警察到場被告自己拿出來的，其到場的時候就看到刀子放在
    地上等語（見原審卷第123頁反面至第124頁反面），是依證
    人陳銘勝、陳志雄所言，扣案之美工刀是在人行道上查扣，
    並非被告主動交予警方，雖被告有坦承扣案美工刀為其所有
    ，然警方並未向被害人Ｂ女確認是否為扣案美工刀割傷其手
    掌。惟姑不論該扣案美工刀在何處查獲，美工刀係被告所有
    一節，應無疑義。且經原審依職權將扣案美工刀送內政部警
    政署刑事警察局鑑定有無血跡反應，鑑驗結論為「本案美工
    刀（刀片及刀身前端）未發現可疑血跡，其上斑跡檢出一女
    性ＤＮＡ－ＳＴＲ型別，經輸入本局去氧核醣核酸資料庫比
    對，結果未發現相符者」，有內政部警政署刑事警察局100
    年3月16日刑醫字第1000014952號鑑定書1份在卷可憑，本院
    為求慎重，於100年7月22日當庭由臺中市政府警察局第三分
    局鑑識人員採取被害人Ｂ女口腔黏膜送驗比對（見本院卷第
    94至96頁），以前次送驗美工刀檢出女性ＤＮＡ─ＳＴＲ型
    別，與被害人Ｂ女ＤＮＡ─ＳＴＲ型別相符，在臺灣地區中
    國人口分布機率1.4810（-17次方）一節，有內政部警政
    署刑事警察局100年8月9日刑醫字第1000098372號鑑定書1份
    （見本院卷第146頁），另該美工刀經本院再行送驗，已未
    發現可疑血跡且未檢出足資比對結果，無法比對等情，另有
    內政部警政署刑事警察局100年8月25日刑醫字第1000106474
    號鑑定書1份（見本院卷第162頁）可參。上開美工刀經本院
    再行送驗已無可資比對之跡證，然就原審送驗時採得其上斑
    跡檢出一女性ＤＮＡ－ＳＴＲ型別，與本院審理期間採得被
    害人Ｂ女之口腔黏膜檢體比對相符。員警在現場除扣案美工
    刀外，並未能查獲其他刀械，被告亦自承以其所有之該美工
    刀犯案，其上採得之斑跡檢出一女性ＤＮＡ－ＳＴＲ型別復
    與被害人Ｂ女型別相符，被告應係持該美工刀犯行，堪予認
    定。被害人Ｂ女雖堅稱被告並非持美工刀犯案云云，其於警
    詢中陳稱：歹持由其後面手持「折疊刀」抵住伊的脖子云云
    （見偵卷第24頁，可為彈劾證據使用），又於原審審理中證
    稱：當時被告拿的刀不是美工刀，其看到的是整支都是金屬
    的刀子，有點像我們在吃牛排的那種刀子云云（見原審卷第
    67頁）；其有詢問同學，並且描述刀子的外觀，有同學告訴
    伊聽起來很像蝴蝶刀，其有上網找到相關的圖片，蝴蝶刀的
    外型與伊當天看到的刀子外型很像，當時其有跟警察很確定
    的說不是美工刀，其在急診室的時候就有說了，刀子是流線
    型的，可以甩來甩去的刀子，所以其在警察局是用折疊刀來
    形容，後來其收到起訴書看到起訴書記載美工刀，其覺得很
    奇怪，所以上網看圖片，發現外型比較像蝴蝶刀云云（見原
    審卷第70頁正反面）。然被害人Ｂ女自承其任教職，具正當
    職業，顯非如掄刀弄槍之徒對刀械有一定之認識，而其於路
    上猝然遭襲，驚懼間就歹徒所持兇器外型認知或有出入，尚
    與常情無違，縱其指證被告非持美工刀犯案一節，為本院所
    不採，惟其他證述內容於待證事實主要內容之先後陳述有無
    重大歧異，尚未足以此部分之出入即全盤否認證人證言之真
    實性。又被告之辯護人稱美工刀不可能造成如此大之傷勢，
    且被害人Ｂ女堅稱是蝴蝶刀，該傷勢顯然不是被告所造成云
    云，惟觀諸被告坦承當日其確持扣案美工刀，且造成被害人
    Ｂ女受傷，於本院審理中亦對傷害部分承認等情，該美工刀
    上所檢出斑跡ＤＮＡ－ＳＴＲ型別確與被害人Ｂ女相符，足
    徵被告確係持該美工刀犯案，且持該美工刀切割造成Ｂ女手
    部受傷，應無疑義，上開所辯，尚無足採。
  (七)按刑法上之故意，分直接故意（確定故意）與間接故意（不
    確定故意）。「行為人對於構成犯罪之事實，明知並有意使
    其發生者」為直接故意；「行為人對於構成犯罪之事實，預
    見其發生而其發生並不違背其本意者」為間接故意。又刑法
    上之加重結果犯，以行為人（客觀上）能預見其結果之發生
    而主觀上未預見為成立要件；如行為人明知其行為足以發生
    一定之結果，而仍任意為之，則屬故意之範疇。而間接故意
    與加重結果犯之區別，在於間接故意對犯罪事實之發生，客
    觀上有預見之可能，主觀上亦有預見（不違背其本意），加
    重結果犯則對加重結果之發生，客觀上雖有預見之可能，但
    主觀上並未預見（最高法院95年度台上字第3887號判決意旨
    參照）。被告雖辯稱是不小心切到被害人Ｂ女云云，然被害
    人Ｂ女於原審審理中以證人身分證稱：「（檢察官問：你剛
    才說你是面對面，你的右手抓住他的右手腕，所以他的刀具
    才切到你的手，你覺得是你大叫後，為了要逃跑，故意切下
    去，還是不小心切下去？）因為那時我握的很緊，他臉很驚
    恐，他要逃走，他甩的時候就切下去，我覺得他是故意的，
    因為要逃跑，故意切的。」（見原審卷第68頁）、「（被告
    問：我是不小心還是故意傷害你的右手？）當時我抓住你的
    手，你要跑，因為我握的很緊，你在甩的同時，就把我的手
    切下去，我認為你是故意的。」（見原審卷第69頁反面、第
    70頁），則被告因被害人Ｂ女緊握其右手腕，為逃離現場，
    用力將其持有美工刀之右手往下甩動，以求掙脫，此時，被
    告應可預見其持有美工刀之右手用力往下甩動，可能會割傷
    被害人Ｂ女之右手，被告為求掙脫，仍進行持美工刀右手用
    力往下甩之動作，雖被告並無直接傷害被害人Ｂ女犯意，惟
    被告對於可能造成被害人Ｂ女受傷結果之發生，應已預有認
    識，被告竟仍右手持美工刀用力往下甩開被害人Ｂ女之右手
    ，足見被告對傷害結果之發生，並不違背其本意，堪信被告
    行為當時有傷害之不確定故意（間接故意）。
  (八)復按稱重傷者，謂下列傷害：一毀敗或嚴重減損一目或二目
    之視能；二毀敗或嚴重減損一耳或二耳之聽能；三毀敗或嚴
    重減損語能、味能或嗅能；四毀敗或嚴重減損一肢以上之機
    能；五毀敗或嚴重減損生殖之機能；六其他於身體或健康，
    有重大不治或難治之傷害，刑法第10條第4項定有明文。又
    按刑法第10條第4項第6款所謂其他於身體或健康有重大不治
    或難治之傷害，係指傷害重大，且不能治療或難於治療者而
    言，故傷害雖屬不治或難治，如於人之身體或健康無重大影
    響者，仍非本款所稱之重傷（最高法院29年上字第685號判
    例意旨參照）。查被害人Ｂ女受有右手掌虎口至無名指巨大
    撕裂傷（81公分）併肌腱外露及右食指神經斷裂之傷害，
    此有中山醫學大學附設醫院99年9月21日出具之診斷證明書
    影本1紙（見偵卷第54頁反面）、中山醫學大學附設醫院Ｂ
    女急診病歷及急診護理紀錄影本一份（見偵卷第113至115頁
    ）、中山醫學大學附設醫院99年10月4日出具之診斷證明書
    影本1紙（見原審卷第113頁）在卷可憑。惟被害人Ｂ女此傷
    害是否已達重傷程度，經臺灣臺中地方法院檢察署檢察官函
    詢中山醫學大學附設醫院，該院於99年10月26日以中山醫九
    九桓法字第0990009908號函（見偵卷第114頁反面）回覆稱
    ：「患者○○○（即被害人Ｂ女）於99年9月21日受傷住院
    。(一)右食指末梢感覺神經麻木，約六個月恢復。(二)右食指屈
    肌腱功能尚需復健，可慢慢復健恢復，可達百分之六十至八
    十之功能。」，原審復再次函詢中山醫學大學附設醫院，該
    院以100年1月21日中山醫100川桓法字第1000000577號函（
    見原審卷第89頁）回覆稱：「患者○○○（即被害人Ｂ女）
    於99年9月21日因右食指之橈側指神經digital nerve受到切
    割斷裂，造成右食指之橈側的感覺麻木。患者受神經修補手
    術，約需七十天復健與觀察始能判斷神經之感覺功能為何。
    」此二份函文均未直接回答被害人Ｂ女所受傷勢是否已達重
    傷程度，再經本院函查結果，以患者出院後未再回院追蹤治
    療，目前尚難評估是否有重大傷害云云，有100年8月5日中
    山醫100川桓法字第1000006631號函可參（見本院卷第103頁
    ）。惟依第一份函文之內容，被害人Ｂ女右食指末梢感覺神
    經麻木，可於6個月後恢復，又其屈肌腱功能可靠復健恢復
    ，並可達百分之60至80之功能，是被害人Ｂ女右食指末梢感
    覺神經麻木既可恢復，且屈肌腱功能可靠復健恢復達百分之
    60至80之功能，顯非重大不治或難治之傷勢，且被害人Ｂ女
    係右食指橈側指神經受損，亦非一肢機能遭受毀敗，要與刑
    法第10條第4項之重傷定義不符，難認被害人Ｂ女所受傷勢
    已達重傷之程度。雖被害人Ｂ女之傷勢難認已達刑法第10條
    第4項重傷害之程度，然就其上開所受傷勢非輕，顯見被告
    當時因被害人Ｂ女抵抗呼救，見事跡敗露意欲兔脫，因遭被
    害人抓住其持刀之右手腕，竟持刀猛力往下甩動，造成被害
    人Ｂ女非輕之傷勢，益徵其有不確定之傷害犯意甚明，被告
    辯以不小心造成云云，尚非可採。
  (九)被告於原審之輔佐人於原審審理時陳稱：被告被人下符咒，
    無法控制自己云云（見原審卷第70頁反面），其本院之輔佐
    人復於本院審理中稱：其鄰居在賭博，被告請他們小聲一點
    ，對方就欲打被告，還檢舉渠等房子是違建，被告讀書到四
    年級就快畢業了，為了前途不可能會這樣做云云（見本院卷
    第76頁），並提出涉嫌違建之臺中縣大里市公所函影本（見
    原審卷第76頁，本院卷第125頁）鄰居住處、車輛、搬家及
    神壇等照片8幀為憑（見原審卷第77至80頁；本院卷第126至
    129頁）。然被告係亞洲大學會計與資訊學系學生一節，有
    亞洲大學100學年度應復學學生通知單影本1份在卷可參（見
    本院卷第130頁），以被告就讀大學，當非蒙昧無知、智能
    障礙之人，且有關遭下符施咒致無法自制此等鬼神之說，更
    非科學得以驗證。而被害人Ｂ女於原審審理時以證人身分證
    稱：被告剛才說他不知道當時為何會對伊那樣，如果他不知
    道，為何他會說要命就不要叫，這麼理智等語（見原審卷第
    71頁）；又觀諸被告於作案當時，可清楚向被害人Ｂ女表示
    「不要吵」、「要命就不要叫」等脅迫語句壓制被害人Ｂ女
    反抗意圖，且知把被害人Ｂ女推向內側較不易遭人發現之草
    地準備對被害人Ｂ女性侵，復在被害人Ｂ女大呼救命時，尚
    知事跡恐遭敗露而起意逃跑等情，被告並非不能辨識其行為
    違法或欠缺依其辨識而行為之能力，而對於外界事務全然缺
    乏知覺理會及判斷作用，亦無辨識其行為違法或欠缺依其辨
    識而行為之能力，較普通人之平均程度顯著減低之情形，當
    無精神耗弱或心神喪失之情況。
  (十)綜上，被告對被害人Ｂ女持刀強制性交未果及持刀傷害等情
    事證明確，被告此部分犯行亦認堪定，應予依法論科。
三、論罪科刑：
  (一)按所謂兇器，其種類並無限制，凡客觀上足以對人之生命、
    身體、安全構成威脅，具有危險性之兇器為已足，並不以攜
    帶之初有行兇之意圖為必要（最高法院79年度臺上字第5253
    號判例意旨參照）；查被告持以犯犯罪事實欄一、二所示犯
    行之美工刀1支，刀刃係以金屬材質，且用以切割造成被害
    人Ｂ女右手掌虎口至無名指巨大撕裂傷（81公分）併肌腱
    外露及右食指神經斷裂之傷害，顯係足以傷害人之生命、身
    體之兇器無疑。復按刑法總則之加重，係概括性之規定，所
    有罪名均一體適用，刑法分則之加重，係就犯罪類型變更之
    個別犯罪行為予以加重，成為另一獨立之罪名，其罪名及構
    成要件與常態犯罪之罪名及構成要件應非相同，有罪之判決
    書自應諭知其罪名及構成要件；又兒童及少年福利法第70條
    第1項前段「成年人故意對兒童、少年犯罪者，加重其刑至
    二分之一」之規定，係屬刑法分則加重之性質，非僅單純之
    刑度加重，即其構成要件亦與常態犯罪之罪型不同，為一獨
    立之犯罪構成要件（最高法院72年台上字第6785號判例、最
    高法院92年第1次刑事庭會議決議參照），復依兒童及少年
    福利法第2條規定，所稱兒童係指未滿12歲之人，少年係指
    12歲以上未滿18歲之人；查本件被告係75年次出生，被害人
    Ａ女係83年次出生，各有渠等年籍資料在卷可參，於犯罪事
    實欄一所示犯行發生之時為99年9月11日，斯時被告已成年
    ，被害人Ａ女為14歲以上尚未滿18歲，屬兒童及少年福利法
    第2條所稱之少年。
  (二)核被告就犯罪事實欄一持美工刀並出言恫嚇使被害人Ａ女不
    能抗拒而交付財物之所為，係犯強盜罪而有刑法第321條第1
    項第3款之情形，應論以同法第330條第1項攜帶兇器強盜罪
    ，其故意對未滿18歲之被害人Ａ女加重強盜，應依兒童及少
    年福利法第70條第1項前段規定，加重其刑至2分之1。起訴
    書未認定被害人Ａ女為未滿18歲之少年，而僅論以刑法第
    330條第1項攜帶兇器強盜罪，有所未洽，此部分公訴人起訴
    之法條尚有未合，然被告對被害人Ａ女加重強盜之基本事實
    既屬同一，本院仍應予審理，並變更起訴法條。
  (三)按兒童及少年福利法第70條第1項規定，成年人故意對兒童
    及少年犯罪者，加重其刑至2分之1，但各該罪就被害人係兒
    童及少年已定有特別處罰規定者，不在此限。又刑法第222
    條第1項之加重強制性交罪，除第2款規定對未滿14歲之男女
    犯之者外，別無對於14歲以上、未滿18歲之男女犯之者，亦
    列為加重強制性交罪之規定。惟以兒童及少年福利法所稱之
    少年，依同法第2條規定，係指12歲以上未滿18歲之人。如
    對於12歲以上、14歲以下之少年犯攜帶兇器強制性交罪者，
    構成刑法第222條第1項第2款、第8款之加重強制性交罪，僅
    依該條款處以該罪之法定刑7年以上有期徒刑。而對於同屬
    少年之14歲以上、未滿18歲之人同犯攜帶兇器強制性交罪者
    ，如以其犯刑法第222條第1項第8款之加重強制性交罪，再
    依兒童及少年福利法第70條第1項前段規定加重其刑，不啻
    二度加重其刑，顯失公平；是就此情形，應以其對14歲以上
    、未滿18歲之人犯刑法第221條第1項強制性交罪，依兒童及
    少年福利法第70條第1項前段規定加重其刑，並與所犯刑法
    第222條第1項第8款攜帶兇器強制性交罪，依法條競合原則
    ，擇一適用之，始為適法（最高法院97年度台上字第3223號
    判決意旨參照）。核被告對於犯罪事實欄一以強暴、脅迫手
    段欲使未成年之被害人Ａ女為其口交，惟因有人靠近而未能
    得逞之所為，係犯刑法第221條第2項、第1項強制性交未遂
    罪。刑法第222條第1項第8款既就攜帶兇器而犯強制性交罪
    有明文規定，故本案應適用該條款之規定論處被告罪刑，無
    庸再依兒童及少年福利法第70條第1項之規定加重處罰。其
    故意對未滿18歲之被害人Ａ女加重強盜，應依兒童及少年福
    利法第70條第1項前段規定，加重其刑至2分之1；又其持美
    工刀並出言恫嚇以強暴、脅迫手段欲使被害人Ａ女為其口交
    ，惟因有人靠近而未能得逞之所為，係犯刑法第222條第2項
    、第1項第八款攜帶兇器強制性交未遂罪。被告所犯此2罪，
    依法條競合原則，從一重論以刑法第222條第2項、第1項第8
    款攜帶兇器犯強制性交未遂罪。
  (四)被告對於犯罪事實欄二持美工刀並出言恫嚇以強暴、脅迫手
    段欲對被害人Ｂ女為性交，惟因被害人Ｂ女反抗並大聲呼救
    而未能得逞之所為，係犯刑法第222條第2項、第1項第8款攜
    帶兇器強制性交未遂罪。又其持美工刀割傷被害人Ｂ女右手
    掌之所為，係犯刑法第277條第1項傷害罪。起訴書認被告此
    部分係犯刑法第226條第1項後段、第222條第2項、第1項第8
    款之加重強制性交未遂而致害人重傷罪嫌，顯有誤會，業如
    前述，此部分公訴人起訴之法條尚有未合，然被告對被害人
    Ｂ女加重強制性交未遂及傷害之基本事實既屬同一，本院仍
    應予審理，並變更起訴法條，併此敘明。
  (五)又按猥褻與性交，係不同之行為，行為人若以性交之犯意，
    對被害人先為猥褻，繼而為性交，可認其猥褻係性交之階段
    行為，而為性交行為所吸收（最高法院94年度臺上字第1979
    號、92年度臺上字第2964號判決意旨參照），則被告遂行前
    揭對被害人Ｂ女強制性交犯行過程中，以性器持續2、3分鐘
    模仿性交動作前後頂撞Ｂ女臀部猥褻行為，其強制猥褻行為
    應為強制性交行為之階段行為，不另論罪。
  (六)又按強盜於行劫時，綑縛事主，即係實施強暴脅迫，應包括
    於強盜行為以內，此種手段，究屬施用強暴使人不能抗拒之
    實施行為，不另成立妨害自由罪（最高法院22年上字第2064
    號、24年上字第4407號判例意旨參照）。又按強制性交罪固
    包含使人行無義務之事等妨害自由之性質，然此乃指著手強
    制性交行為後，至強制性交行為完畢前之強制性交行為本身
    而言，若於著手強制性交行為之前，行為人為達到強制性交
    之目的，又有妨害自由之行為，自不能為強制性交行為所吸
    收（最高法院93年度台上字第6175號判決意旨參照）。而強
    制性交罪本具有強制罪及妨害其人身自由之本質，僅行為人
    之目的在於逼使告訴人屈從與其性交而已，因之，為達此最
    終之犯罪目的，在著手過程中，行為人所施加之違反被害人
    意願手段妨害告訴人權利之行使或迫使之行無義務之事，乃
    此罪性質之使然，亦即屬強制性交行為之一部分，是被告加
    重強盜被害人Ａ女時，以左手自被害人Ａ女後方環抱其左側
    胸部，右手持上開美工刀架在被害人Ａ女喉嚨上並出言恫嚇
    行為，及著手對被害人Ａ女加重強制性交時，自後方以左手
    自被害人Ａ女後方環抱其左側胸部，右手持上開美工刀架在
    被害人Ａ女喉嚨上並出言恫嚇行為，與著手對被害人Ｂ女加
    重強制性交時，自後方以左手環抱勒住被害人Ｂ女之脖子，
    右手持上開刀械抵住被害人Ｂ女喉嚨及出言恫嚇之行為，已
    包含於強盜、強制性交之同一意念之中，應視為強盜、強制
    性交之部分行為，亦不另論以妨害自由、恐嚇危害安全等罪
    。
  (七)又被告主觀上各對被害人Ａ女、Ｂ女具有強制性交之犯意，
    客觀上又已著手實施強制性交之強暴、脅迫手段，惟未生強
    制性交之結果，其犯行尚屬未遂，應依刑法第25條第2項之
    規定，按既遂犯之刑度減輕其刑。辯護人認係刑法第27條之
    中止未遂云云未遂，惟按刑法第25條第1項之一般障礙未遂
    犯與同法第27條之中止未遂犯，二者之區別，應依一般經驗
    標準予以觀察，以其性質是否對已著手犯罪之既遂予以通常
    之妨礙為其依據。倘其著手犯罪後之停止行為，依一般社會
    通念，為屬可預期未能完成犯罪之結果者，仍屬一般障礙之
    未遂犯，而非中止未遂；必其未遂之原因，在一般經驗法則
    上，非得以預期，純係出於行為人之己意而中止或防止其結
    果之發生者，始得謂為中止未遂犯（最高法院84年度台上字
    第4428號判決意旨參照）。又按刑法上所謂中止未遂，係指
    行為人已著手於犯罪之實行，因自己之意思而中止進行；或
    雖已實行，而以己意防止其結果之發生，因之未發生犯罪之
    結果者而言。是行為人若已著手於犯罪之實施，且其行為已
    有發生結果之危險，而於結果尚未發生前，縱因己意而消極
    中止其犯行，然未積極採取防果行為，而係另由第三人為防
    果之行為，致未發生結果者，仍屬因外力介入而致犯罪未遂
    之普通未遂即障礙未遂，而與中止未遂有間（最高法院86年
    度台上字第1716號、89年度台上字第1930號判決意旨參照）
    。是以刑法上所謂中止未遂，係指行為人已著手於犯罪之實
    行，因自己之意思而中止進行；或雖已實行，而以己意防止
    其結果之發生，因之未發生犯罪之結果；或結果之不發生，
    雖非防止行為所致，而行為人確已盡力為防止之行為者而言
    。倘係因外力之介入而致犯罪不遂，乃屬障礙未遂，二者迥
    然有別，不容混淆。被害人Ａ女因遭被告持美工刀架住推至
    草地，被告復脫褲之際，被害人Ａ女取出錢包內信用卡以拖
    延被告，然情急下拿出健保卡，向被告稱「裏面有錢，你自
    己去找妓女」，被告拿該健保卡觀看時，發現有人靠近，旋
    將短褲連同內褲穿上後離去，致加重強制性交未能得逞，而
    被害人Ｂ女遭被告持美工刀自後方以左手環抱勒住頸部，右
    手持美工刀抵住被害人Ｂ女喉嚨，並欲使Ｂ女進入內側草叢
    ，經被害人Ｂ女定住身體不讓被告推入草叢而僵持，復試圖
    以左手插入被告左手與自己脖子間，右手握住被告持美工刀
    之右手腕，並大喊救命，被告因恐遭人發現而欲脫逃，復持
    該美工刀割傷被害人Ｂ女手掌等情，已如前述，可知被告係
    慮及犯行遭查獲，不得已先行逃逸，其強制性交犯行方未得
    逞，其中猶持刀傷及被害人Ｂ女，實非出自內心悔悟而中止
    ，縱未強制性交得逞，亦屬於障礙未遂，而非中止未遂。辯
    護人認係中止未遂，尚有誤會。
  (八)另按對於未發覺之罪自首而受裁判者，得減輕其刑，刑法第
    62條前段定有明文。刑法第62條所謂發覺，固非以有偵查犯
    罪權之機關或人員確知其人犯罪無誤為必要，而於對其發生
    嫌疑時，即得謂為已發覺；但此項對犯人之嫌疑，仍須有確
    切之根據得為合理之可疑者，始足當之，若單純主觀上之懷
    疑，要不得謂已發生嫌疑；刑法第62條之所謂發覺，係指有
    偵查犯罪職權之公務員已知悉犯罪事實與犯罪之人而言，而
    所謂知悉，固不以確知其為犯罪之人為必要，但必其犯罪事
    實，確實存在，且為該管公務員所確知，始屬相當。如犯罪
    事實並不存在而懷疑其已發生，或雖已發生，而為該管公務
    員所不知，僅係推測其已發生而與事實巧合，均與已發覺之
    情形有別（最高法院72年台上字第641號、75年台上字第163
    4號判例意旨參照）。證人即員警張仁和於本院審理中證稱
    ：筆錄錄音也都有顯示當時渠等偵訊犯罪嫌疑人，問到犯案
    過程中，犯罪嫌疑人對犯案過程他都是直接回答，而且渠等
    在每一件案子偵訊時都會問「你除了本案，有無犯其他案件
    」，在之前渠等訊問他的時候他就有已經跟我們講，只是渠
    等不確認日期是何時，也知道轄內還有發生一件類似案件，
    所以才會訊問他，也才問到這個案件；被告直接就承認；被
    告就99年9月21日案件一開始就承認犯行；警方製作筆錄時
    問被告第一案時，事先沒有線報鎖定被告犯第一案；是第二
    案和第一案手法相同，才會在問第二案（被害人Ｂ女部分）
    時順便問第一案（被害人Ａ女部分）的情形等語（見本院卷
    第117至118頁）；另證人員警張毅偉於本院審理中證稱：被
    告是先供出99年9月21日案子（即被害人Ｂ女部分），之後
    才又提到有犯下99年9月11日（即被害人Ａ女部分）犯行；
    就其而言當時並無線報鎖定被告他是第一案的犯罪嫌疑人等
    語（見本院卷第118頁反面、第119頁）。查被告係因對被害
    人Ｂ女犯案後欲逃離現場時，經證人王建隆路過時義助被害
    人Ｂ女逮獲，並經到場處理，是就其99年9月21日第二案（
    即被害人Ｂ女部分）犯行已被員警知悉查獲，被告復經員警
    詢問有無其他涉案，即主動告知99年9月11日第一案（即被
    害人Ａ女）部分，且被害人Ａ女部分犯行斯時並無任何線索
    認被告涉犯該案，是此部分犯行應係被告主動供承無訛。固
    以被告於偵審中有諸多辯解，已如前述，然按自首後於審判
    中對其犯罪「事實」有所主張或辯解者，係被告辯護權之行
    使，不能僅據此之一端即謂被告無接受裁判意思之論據（最
    高法院84年度臺上字第829號判決意旨參照）。被告於警詢
    時即自承99年9月11日下午一樣用刀架住被害人向被害人要
    錢等情（見偵卷第24頁）；其持刀自後方架住被害人並索取
    財物得手，嗣將該女子拉至鐵路旁草叢將之推倒地上，自行
    脫褲欲令該女子為其口交等情（見偵卷第26頁反面），其既
    就相關事實主動供出並接受審判，自合於刑法第62條前段自
    首之規定，就此部分對被害人Ｂ女所犯之加重強制性交未遂
    、成年人對少年犯加重強盜罪部分減輕其刑，其中加重強制
    性交未遂部分遞減輕之。
  (九)被告所為一次成年人對少年加重強盜罪（被害人Ａ女部分）
    、二次攜帶兇器犯強制性交罪未遂（被害人Ａ女、Ｂ女部分
    ）、一次傷害罪（被害人Ｂ女），犯意各別，行為互殊，應
    分論併罰。
四、原判決以被告成年人對少年故意犯加重強盜（被害人Ａ女）
    、加重強制性交未遂（被害人Ａ女）、加重強制性交未遂（
    被害人Ｂ女）、傷害（被害人Ｂ女）等罪，事證明確，而予
    論科，固非無見。惟查：
  (一)被告就犯罪事實欄一被害人Ａ女部分之成年人對少年故意犯
    加重強盜、加重強制性交未遂2犯行係自自而接審判，爰各
    依刑法第62條前段減輕其刑，原審未認定自首，尚有未洽。
  (二)被告就犯罪事實欄二被害人Ｂ女部分之加重強制性交未遂、
    傷害2犯行，均係持扣案美工刀為之，原審未將扣案美工刀
    送驗時採得其上斑跡檢出一女性ＤＮＡ－ＳＴＲ型別與被害
    人Ｂ女檢體比對，逕認如被害人Ｂ女指述被告係持類似蝴蝶
    刀之刀械所為，並就被告對被害人Ｂ女所為加重強制性交未
    遂部分、傷害部分主文從刑均未諭知沒收該扣案美工刀，自
    有未合。
  (三)另被告就傷害被害人Ｂ女部分，係因其對被害人Ｂ女犯加重
    強制性交未遂後，欲逃現場時因遭Ｂ女抓住手腕而持美工刀
    傷害Ｂ女，已如前述，至扣案黑色紋路口罩1個係被告犯強
    制性交罪時用以掩飾身份及遮蔽相貌之用，縱係被告所有，
    尚與其犯本件傷害罪所用之物，自無依刑法第38條第1項第2
    款沒收之，原審判決就扣案黑色紋路口罩1個於傷害罪主文
    項下諭知沒收，即屬有誤。
  (四)原審判決理由漏未說明被告遂行對被害人Ｂ女強制性交犯行
    過程中，以性器持續2、3分鐘模仿性交動作前後頂撞Ｂ女臀
    部猥褻行為，其強制猥褻行為應為強制性交行為之階段行為
    部分，亦有未洽。
  (五)原審判決犯罪事實欄均已敘明被告遂行其強盜、強制性交未
    遂等犯行均有出言恫嚇即脅迫被害人Ａ女、Ｂ女之事實，惟
    主文均僅記載「強暴」而未記載「脅迫」之方法，於理由欄
    亦未說明，尚有未洽。
  (六)又按事實審判旨在實現刑罰權之分配正義，故法院對於有罪
    被告之科刑，應符合罰刑相當之原則，使輕重得宜，罰當其
    罪，此所以刑法第57條明定科刑時，應審酌一切情狀，尤應
    注意該條所列10款事項，以為科刑輕重之標準，並賦予法院
    裁量權。而判決於科刑之理由，如僅載稱審酌刑法第57條所
    規定一切情狀，因如此記載，僅為法律抽象之一般規定，並
    未說明各該事項之具體情形，其量刑是否妥適無從據以斷定
    ，自有判決理由未備之違法。又如何量定其刑，固屬實體法
    上賦予法院得為自由裁量之事項，但此項裁量權之行使，並
    非得以任意或自由為之，仍應受一般法律原則之拘束，即必
    須符合所適用法律授權之目的，並受法律秩序之理念、法律
    感情及慣例等所規範。若違反比例原則、平等原則時，得認
    係濫用裁量權而為違法，此有最高法院91年台上字第5295號
    刑事判決可資參照。又按刑罰之量定，固屬法院自由裁量之
    職權行使，惟刑事審判之量刑，在於實現刑罰權之分配的正
    義，故法院對科刑判決之被告量刑，應符合罪刑相當原則，
    使罰當其罪，以契合人民之法律感情，此所以刑法第57條明
    定科刑時應審酌一切情狀，尤應注意該條所列各款情形，以
    為科刑輕重之標準，亦有最高法院92度年台上字第3268號刑
    事判決可為依循。被告對被害人Ａ女、Ｂ女所犯各係刑法第
    222條第2項、第1項第8款加重強制性交未遂罪，其法定刑為
    7年以上有期徒刑，且因均認係未遂經減輕其刑後應量處3年
    6月以上刑度，被告2次係隨機選定路上不認識之女子持刀性
    侵犯案，惡性重大，雖均未得逞，其所為手法均相同，犯案
    情節相彷，原審判決就被告對被害人Ａ女犯加重強制性交未
    遂犯行部分量處有期徒刑4年6月，另就被害人Ｂ女犯加重強
    制性交未遂犯行部分僅量處有期徒刑4年，對被害人Ｂ女部
    分加重強制性交未遂犯行已屬失之過輕，更遑論被告於逃離
    之際猶持刀傷害被害人Ｂ女手掌，造成極大之傷勢，是有關
    被告就被害人Ｂ女犯加重強制性交未遂犯行部分僅量處有期
    徒刑4年部分，尚屬過輕。
    被告提起上訴，矢口否認對被害人Ａ女加重強盜、加重強制
    性交未遂及對被害人Ｂ女加重強制性交未遂等犯行，俱無理
    由，已如前述。而被告承認傷害被害人Ｂ女部分，另稱量刑
    過重云云，另檢察官就有罪部分提起上訴，原審判決量刑過
    輕云云，惟按刑罰之量定，屬法院自由裁量之職權行使，應
    審酌刑法第57條所列各款事由及一切情狀，為酌量輕重之標
    準，並非漫無限制；量刑輕重係屬事實審法院得依職權自由
    裁量之事項，苟已斟酌刑法第57條各款所列情狀而未逾越法
    定刑度，不得遽指為違法；且在同一犯罪事實與情節，如別
    無其他加重或減輕之原因，下級審量定之刑，亦無過重或失
    輕之不當情形，則上級審法院對下級審法院之職權行使，原
    則上應予尊重（最高法院72年台上字第6696號、75年台上字
    第7033號判例及85年度台上字第2446號判決意旨參照）。原
    審判決就對被告成年人對少年犯強盜罪（被害人Ａ女部分）
    、加重強制性交未遂（被害人Ａ女部分）量刑部分，已審究
    斟酌刑法第57條各款所列情狀而未逾越法定刑度，並無過重
    或失輕之不當情形（惟原審就被害人Ａ女部分並未依自首減
    刑），被告否認犯行及以量刑過重為由上訴，及檢察官以對
    被害人Ａ女犯行2罪部分及對被害人Ｂ女傷害部分量刑過輕
    上訴，固均為無理由，然檢察官認對被害人Ｂ女犯加重強制
    性交未遂部分量刑過輕，尚非無據，為有理由，且原審判決
    既有另上開(一)(二)(三)(四)(五)可議之處，即屬無可維持，自應由本
    院就原審判決關於原判決關於陳瑞騏成年人對少年故意犯加
    重強盜（被害人Ａ女）、加重強制性交未遂（被害人Ａ女）
    、加重強制性交未遂（被害人Ｂ女）、傷害（被害人Ｂ女）
    部分及定應執行刑，予以撤銷改判。
五、爰審酌被告係年輕力壯，就讀大學而有一定之知識程度，竟
    不思以正當途徑獲取財物，竟攜帶兇器強盜未滿18歲之被害
    人Ａ女財物，又攜帶兇器意圖對被害人Ａ女強制性交，雖所
    得財物非多，強制性交亦未得逞，然已造成被害人Ａ女財產
    損失及精神極大驚嚇；且被告再次攜帶兇器意圖對被害人Ｂ
    女強制性交，雖亦未得逞，惟其在欲逃跑時持刀劃傷被害人
    Ｂ女右手掌，造成被害人Ｂ女受有右手掌虎口至無名指巨大
    撕裂傷（81公分）併肌腱外露及右食指神經斷裂之傷害，
    造成被害人Ｂ女精神極大驚嚇及身體上痛苦與健康上損害；
    且被告先後所為，其態樣係選定路上不認識之獨行女子持刀
    加以侵害，視婦女人身安全為無物，且相隔時間甚近，手段
    兇暴惡劣，嚴重危害社會秩序及婦女安全，堪認被告惡性非
    輕；本院復考量其素行、智識、犯罪動機、目的、手段，及
    犯後態度等一切情狀，就其所犯各罪，分別量處如主文第2
    項所示之刑，並合併定其應執行之刑，以示懲儆。公訴人雖
    對被告所有犯行具體求處應執行有期徒刑20年，然被告上開
    行為雖然惡性重大，惟原審公訴人對犯罪事實欄一、二求處
    法條部分認定與法院認定有異，且就犯罪事實欄一對被害人
    Ａ女2件犯行係自首，故公訴人求處刑度與法院量處刑度即
    有所差距，併予敘明。
六、沒收部分：
    扣案之美工刀1支，係被告所有，供犯犯罪事實欄一、二所
    示犯行之用，業據被告於警詢時供承在卷（見偵卷第20頁反
    面、第26頁反面）；被告復稱：（被害人Ｂ女部分）其就是
    拿扣案美工刀犯案（見原審卷第70頁反面）、（被害人Ｂ女
    部分）就是用扣案美工刀割的（見原審卷第130頁）等情，
    爰依刑法第38條第1項第2款各於其所犯主刑下宣告沒收。扣
    案之黑色皮質口罩及黑色有紋路口罩各一個，係被告所有，
    被告並於警詢中供稱：「（問：為何於作案時要戴口罩？）
    我怕被認出來」（見偵卷第22頁反面），另於原審供稱：黑
    色皮質口罩是99年9月11日（即犯罪事實欄一對被害人Ａ女
    所犯2罪）犯案時戴的，黑色上面有紋路口罩是第二次犯案
    （即犯罪事實欄二對被害人Ｂ女犯加重強制性交未遂罪部分
    ）也就是其身上扣到的等語（見原審卷第127頁反面）足認
    係分別供犯犯罪事實欄一對被害人Ａ女加重強盜、加重強制
    性交未遂及犯罪事實欄二對被害人Ｂ女加重強制性交未遂所
    示犯行之用，爰依刑法第38條第1項第2款各於其所犯主刑下
    宣告沒收。至持美工刀傷害被害人Ｂ女部分犯行係其犯加重
    強制性交未遂罪後逃離之際偶發所為，尚與事先備便隱蔽身
    分之口罩無涉，自無從於傷害罪部分主文項下諭知沒收；至
    扣案之健保卡1張，非被告所有，又非違禁物，爰不另為沒
    收之諭知。
據上論斷，應依刑事訴訟法369條第1項前段、第364條、第299條
第1項前段、第300條，刑法第222條第2項、第1項第8款、第277
條第1項、第330條第1項、第25條第2項、第51條第5款、第38條
第1項第2款，兒童及少年福利法第70條第1項前段，刑法施行法
第1條之1第1項、第2項前段，判決如主文。
本案經檢察官朱介斌到庭執行職務。
中    華    民    國   100    年    10    月    4     日
          刑事第十庭      審判長法  官  江  錫  麟
                                法  官  胡  文  傑
                                法  官  陳      葳                          
以上正本證明與原本無異。     
傷害部分被告不得上訴。
其他部分均得上訴。
如不服本判決應於收受送達後10日內向本院提出上訴書狀，其未
敘述上訴之理由者，並得於提起上訴後10日內向本院補提理由書
（均須按他造當事人之人數附繕本）「切勿逕送上級法院」。
                                書記官  王  朔  姿

中    華    民    國   100    年    10    月    4     日
附錄法條：
刑法第221條：
對於男女以強暴、脅迫、恐嚇、催眠術或其他違反其意願之方法
而為性交者，處三年以上十年以下有期徒刑。
前項之未遂犯罰之。
刑法第222條：
犯前條之罪而有下列情形之一者，處七年以上有期徒刑：
一、二人以上共同犯之者。
二、對未滿十四歲之男女犯之者。
三、對精神、身體障礙或其他心智缺陷之人犯之者。
四、以藥劑犯之者。
五、對被害人施以凌虐者。
六、利用駕駛供公眾或不特定人運輸之交通工具之機會犯之者。
七、侵入住宅或有人居住之建築物、船艦或隱匿其內犯之者。
八、攜帶兇器犯之者。
前項之未遂犯罰之。

刑法第277條第1項
傷害人之身體或健康者，處三年以下有期徒刑、拘役或一千元以
下罰金。
刑法第330條第1項：
犯強盜罪而有第三百二十一條第一項各款情形之一者，處七年以
上有期徒刑。